臺灣雲林地方法院刑事判決
110年度訴字第64號
公  訴  人  臺灣雲林地方檢察署檢察官
被      告  劉良裕



            孫展鴻



            呂嘉展


            張竣綸



            林祐任


            李宗憲



            林勝豐



上列被告等因詐欺案件，經檢察官提起公訴（108年度少連偵字
第109號、第116號、108年度偵字第4140號、第4481號、第8056
號、109年度少連偵字第18號），於本院準備程序中，被告等就
被訴事實為有罪之陳述，經本院合議庭裁定由受命法官獨任進行
簡式審判程序，判決如下：
    主  文
Ｒ○○犯如附表一編號1至12、14至26、30至36所示之罪，各處如附
表一編號1至12、14至26、30至36所示之刑。應執行有期徒刑參
年玖月。
未扣案如附表四編號1所示犯罪所得，應沒收之，於全部或一部
不能沒收或不宜執行沒收時，追徵其價額。
玄○○犯如附表一編號9至12、14、19至35所示之罪，各處如附表
一編號9至12、14、19至35所示之刑。應執行有期徒刑參年貳月
。
未扣案如附表四編號2所示犯罪所得，應沒收之，於全部或一部
不能沒收或不宜執行沒收時，追徵其價額。
庚○○犯如附表一編號5、9、12、24至36、附表二編號1、附表三
編號1至4所示之罪，各處如附表一編號5、9、12、24至36、附表
二編號1、附表三編號1至4所示之刑。應執行有期徒刑參年。
未扣案如附表四編號3所示犯罪所得，應沒收之，於全部或一部
不能沒收或不宜執行沒收時，追徵其價額。
張竣綸犯如附表一編號15至18所示之罪，各處如附表一編號15至
18所示之刑。應執行有期徒刑壹年柒月。
未扣案如附表四編號4所示犯罪所得，應沒收之，於全部或一部
不能沒收或不宜執行沒收時，追徵其價額。
巳○○犯如附表一編號10所示之罪，處如附表一編號10所示之刑。
未扣案如附表四編號5所示犯罪所得，應沒收之，於全部或一部
不能沒收或不宜執行沒收時，追徵其價額。
癸○○犯如附表一編號12、14、15、17、18所示之罪，各處如附表
一編號12、14、15、17、18所示之刑。應執行有期徒刑壹年捌月
。
未扣案如附表四編號6所示犯罪所得，應沒收之，於全部或一部
不能沒收或不宜執行沒收時，追徵其價額。
午○○犯如附表一編號10、11、19至23所示之罪，各處如附表一編
號10、11、19至23所示之刑。應執行有期徒刑壹年陸月。
    事  實
一、Ｒ○○、玄○○、庚○○、張竣綸（原名：張竣欽)、巳○○、癸○○、
    午○○等7人，於民國108年2、3月間，陸續加入以李俊鋒（檢
    察官另案通緝中）為首，由少年廖○修、張○欣、許○威、吳○
    澤（真實姓名、年籍詳卷，均由少年法庭另案審理）、謝浩
    韋、陳羽軒、林強生、陸躍文、沈冠良（前開人等各由本院
    、臺灣嘉義地方法院【下稱嘉義地院】、臺灣臺東地方法院
    另案審理）、林秉進（檢察官另行偵辦中）等人所組成以施
    用詐術為手段，騙取不特定人金錢為目的，具持續性、牟利
    性之結構性詐欺集團組織（下稱本案詐欺集團，Ｒ○○、玄○○
    、庚○○、張竣綸、巳○○、癸○○參與本案犯罪組織罪嫌，分別
    經本院、臺灣高等法院臺中分院、嘉義地院、臺灣高等法院
    臺南分院判決在案，Ｒ○○、玄○○、巳○○、癸○○所涉參與本案
    犯罪組織部分未據起訴，庚○○、張竣綸所涉參與本案犯罪組
    織部分由本院不另為不受理諭知，詳後述）。Ｒ○○、玄○○、
    庚○○、張竣綸、巳○○、癸○○、午○○等7人，與本案詐欺集團
    其他成員，共同意圖為自己之不法所有，基於三人以上共同
    詐欺取財，及掩飾、隱匿詐欺取財不法犯罪所得去向之洗錢
    犯意聯絡，午○○並另基於參與犯罪組織之犯意，由Ｒ○○負責
    提供電腦、手機等設備、進行人員招募、訓練、分配犯罪所
    得，Ｒ○○並指示玄○○、林秉進、庚○○、謝浩韋、張竣綸、許○
    威擔任「電腦手」，負責確認人頭帳戶金融卡餘額，再由玄
    ○○、庚○○、謝浩韋、林秉進、張竣綸於附表一所示之時、地
    ，分別交付人頭帳戶金融卡與附表一所示之巳○○、癸○○、沈
    冠良、廖○修、吳○澤、陳羽軒、林強生、陸躍文、午○○等車
    手，復由本案詐欺集團不詳成員於附表一所示之時間，對告
    訴人未○○等人施用詐術，致其等均陷於錯誤，而於附表一所
    示之時間、地點，轉帳附表一所示之金額至附表一所示之人
    頭帳戶，再由巳○○、癸○○、沈冠良、廖○修、吳○澤、陳羽軒
    、林強生、陸躍文、午○○等車手，於附表一所示之時間、地
    點，持玄○○、庚○○、謝浩韋或張竣綸交付之人頭帳戶金融卡
    提領詐欺贓款，所得款項先由車手層層轉交廖○修、許○威、
    庚○○、謝浩韋、張竣綸、玄○○、Ｒ○○等人(Ｒ○○被訴附表一編
    號27至29部分、庚○○被訴附表一編號13部分，由本院另為不
    受理、免訴判決)，再上交李俊鋒，以此方式掩飾、隱匿詐
    欺犯罪所得之去向及所在。Ｒ○○、玄○○、庚○○因此獲得提領
    金額1%之報酬，張竣綸、巳○○、癸○○獲得提領金額2%之報酬
    ，午○○獲得新臺幣(下同)2,000元之報酬。
二、庚○○另接受本案詐欺集團中姓名、年籍不詳、暱稱「小飛俠
    」之人(無證據證明「小飛俠」為未滿18歲之人)之指示，與
    「小飛俠」、本案詐欺集團不詳成員共同意圖為自己之不法
    所有，基於三人以上共同詐欺取財之犯意聯絡，由本案詐欺
    集團不詳成員，於附表二編號1所示之時間、地點，對Ｅ○○施
    用詐術，致Ｅ○○陷於錯誤，寄出如附表二編號1所示之金融帳
    戶金融卡，庚○○則依指示，於附表二所示之時、地，分別領
    取Ｅ○○之上開金融卡與如附表編號2所示丁○○所申設金融帳戶
    之存摺及金融卡(丁○○所涉幫助詐欺犯行，經臺灣新竹地方
    法院判決確定)，再以附表二所示之方式轉寄上開金融帳戶
    資料至空軍一號臺中八國站，由本案詐欺集團不詳成員領取
    ，並由本案詐欺集團不詳成員於附表三所示之時間，對Ｊ○○
    、丙○○、Ａ○○、丑○○等人施用詐術，致其等陷於錯誤，分別
    於附表三所示之時間、地點，轉帳附表三所示之金額至Ｅ○○
    、丁○○上開金融帳戶中，旋遭本案詐欺集團車手提領，以此
    方式掩飾、隱匿詐欺犯罪所得之去向及所在。庚○○因此獲得
    1,000元之報酬，以抵償積欠本案詐欺集團之債務而獲有利
    得。
三、案經未○○等人訴由雲林縣警察局斗南分局、斗六分局報告、
    嘉義縣警察局移送、臺東縣警察局臺東分局報告臺灣臺東地
    方檢察署檢察官呈請臺灣高等檢察署檢察長令轉臺灣雲林地
    方檢察署檢察官偵查起訴。　　
    理  由
壹、程序方面
一、起訴範圍說明
　　起訴書附表一編號15雖記載被告巳○○亦共同犯該次犯行，惟
    觀諸起訴書，就巳○○該次犯行並未記載其行為分擔，又起訴
    書論罪部分亦僅論及被告巳○○係犯起訴書附表一編號10所示
    犯行，故應認起訴書附表一編號15被告巳○○部分為誤載，並
    未就此次犯行部分起訴，合先敘明。
二、組織犯罪防制條例第12條第1項中段規定：「訊問證人之筆
    錄，以在檢察官或法官面前作成，並經踐行刑事訴訟法所定
    訊問證人之程序者為限，始得採為證據。」係以立法排除被
    告以外之人於警詢或檢察事務官調查中所為之陳述，得適用
    刑事訴訟法第159條之2、第159條之3及第159條之5之規定，
    是證人於警詢時之陳述，於違反組織犯罪防制條例案件，即
    絕對不具有證據能力，自不得採為判決基礎。上開規定係排
    除一般證人於警詢陳述之證據能力之特別規定，然被告於警
    詢之陳述，對被告本身而言，則不在排除之列（最高法院10
    2年度台上字第2653號判決參照）。是本案被告午○○以外之
    人於警詢中之陳述，依上說明，於被告午○○涉及違反組織犯
    罪防制條例之罪名，絕對不具證據能力，不得採為判決基礎
    ，然就其涉及三人以上共同詐欺取財及洗錢等罪名部分，則
    不受此限制。
三、行政機關及司法機關所製作必須公開之文書，除法律特別規
    定情形外，不得揭露足以識別前項兒童及少年身分之資訊，
    兒童及少年福利與權益保障法第69條第2項定有明文。本案
    詐欺集團成員中，共犯廖○修、張○欣、許○威、吳○澤於案發
    時均為少年，依上開規定，本判決關於足以辨識其等身分之
    資訊予以隱匿。
四、本案被告Ｒ○○、玄○○、庚○○、張竣綸、巳○○、癸○○、午○○所
    犯均係死刑、無期徒刑、最輕本刑為3年以上有期徒刑或高
    等法院管轄第一審之案件以外之罪，被告7人於準備程序中
    就被訴事實為有罪之陳述，經告知簡式審判程序之旨，並聽
    取公訴人、被告7人之意見後，依刑事訴訟法第273條之1第1
    項之規定，經本院合議庭裁定，就被告Ｒ○○所犯如附表一編
    號1至12、14至26、30至36部分、被告庚○○所犯如附表一編
    號5、9、12、24至36、附表二編號1、附表三編號1至4部分
    、被告玄○○、張竣綸、巳○○、癸○○、午○○經提起公訴部分，
    由受命法官獨任進行簡式審判程序審理。
貳、實體方面
一、認定犯罪事實所憑之證據及理由
　㈠上開犯罪事實，業據被告7人於警詢、偵查中或審判中坦承不
    諱：
　⒈被告Ｒ○○之供述：
  ⑴108年5月14日警詢筆錄（警462號卷第13頁至第17頁）。
  ⑵108年7月10日警詢筆錄（警432號卷一第55頁至第61頁）。
　⑶108年7月30日警詢筆錄（警957號卷第7頁至第14頁）。
　⑷108年11月14日偵訊筆錄（偵第4481號卷第40頁至第44頁）。
　⑸109年4月15日偵訊筆錄（少連偵第116號卷第61頁至第67頁、
    第78頁）。
　⑹110年10月12日準備程序筆錄（本院卷二第283頁至第287頁、
    第303頁至第305頁）。
　⑺110年11月18日準備程序筆錄(本院卷三第145頁至第148頁)。
　⑻110年11月18日簡式審判筆錄(本院卷三第151頁至第174頁)。
　⒉被告玄○○之供述：
　⑴108年5月23日警詢筆錄（警462號卷第7頁至第12頁）。
　⑵108年7月10日警詢筆錄（警432號卷一第73頁至第79頁）。
　⑶108年11月14日偵訊筆錄（偵第4481號卷第37頁至第40頁）。
　⑷109年4月16日偵訊筆錄（少連偵第116號卷第81頁至第86頁、
    第89頁）。
　⑸110年10月12日準備程序筆錄（本院卷二第283頁至第287頁、
    第303頁至第305頁）。
　⑹110年11月18日準備程序筆錄(本院卷三第145頁至第148頁)。
　⑺110年11月18日簡式審判筆錄(本院卷三第151頁至第174頁)。
　⒊被告庚○○之供述：
　⑴108年4月9日警詢筆錄（警462號卷第19頁至第24頁）。
　⑵108年4月15日警詢筆錄（警462號卷第25頁至第33頁）。
　⑶108年7月4日警詢筆錄（警854號卷第3頁至第9頁）。
　⑷108年7月30日警詢筆錄（警957號卷第15頁至第25頁）。
　⑸108年9月15日警詢筆錄（警432號卷一第25頁至第33頁）。
　⑹108年10月24日偵訊筆錄（偵第4481號卷第21頁至第25頁、第
    27頁、第29頁至第31頁）。
　⑺109年4月21日偵訊筆錄（偵第4140號卷一第383頁至第392頁
    ）。
　⑻110年10月12日準備程序筆錄（本院卷二第283頁、第286頁至
    第288頁、第303頁至第305頁）。
　⑼10年11月29日準備程序筆錄(本院卷三第279頁至第282頁)。
　⑽110年11月18日簡式審判筆錄(本院卷三第285頁至第311頁)。
　⒋被告張竣綸之供述：
  ⑴109年4月30日偵訊筆錄（少連偵第109號卷第93頁至第98頁）
    。
　⑵110年11月1日準備程序筆錄（本院卷三第9頁至第12頁）。
　⑶110年11月1日簡式審判筆錄(本院卷三第33頁至第39頁)。
　⒌被告巳○○之供述：
　⑴108年4月15日警詢筆錄（警462號卷第83頁至第88頁）。
　⑵108年5月22日警詢筆錄（警378號卷一第101頁至第107頁）。
　⑶108年7月30日警詢筆錄（警957號卷第91頁至第97頁）。
　⑷108年12月17日偵訊筆錄（少連偵第109號卷第57頁至第65頁
    ）。
　⑸109年4月7日偵訊筆錄（偵第4140號卷一第247頁至第253頁）
    。
　⑹110年10月12日準備程序筆錄（本院卷二第249頁至第271頁）
    。
　⑺110年11月1日準備程序筆錄（本院卷三第11頁、第12頁）。
　⑻110年11月1日簡式審判筆錄(本院卷三第33頁至第39頁)。
　⒍被告癸○○之供述：
　⑴108年4月25日警詢筆錄（警462號卷第35頁至第41頁）。
　⑵108年7月9日警詢筆錄（警378號卷一第9頁至第23頁）。
　⑶108年10月9日警詢筆錄（警378號卷一第61頁至第64頁）。
　⑷108年10月24日偵訊筆錄（偵第4481號卷第25頁至第27頁、第
    29頁至第31頁）。
　⑸108年12月17日偵訊筆錄（少連偵第109號卷第49頁至第55頁
    ）。
　⑹110年10月12日準備程序筆錄（本院卷二第249頁至第271頁）
    。
　⑺110年11月1日準備程序筆錄（本院卷三第12頁）。
　⑻110年11月1日簡式審判筆錄(本院卷三第33頁至第39頁)　。
　⒎被告午○○之供述：
　⑴108年8月30日警詢筆錄（警378號卷一第73頁至第85頁）。
　⑵108年12月1日警詢筆錄（警369號卷第3頁至第5頁）。
　⑶108年12月17日偵訊筆錄（少連偵第109號卷第55頁至第57頁
    、第61頁至第65頁）。
　⑷109年1月2日偵訊筆錄（少連偵第109號卷第79頁至第81頁）
    。
　⑸110年10月12日準備程序筆錄（本院卷二第249頁至第271頁）
    。
　⑹110年11月1日準備程序筆錄（本院卷三第12頁）。
　⑺110年11月1日簡式審判筆錄(本院卷三第33頁至第39頁)。　
　　並有如附表卷證出處欄所示卷證在卷可稽。
  ㈡起訴書附表犯行更正說明部分：
　⒈附表一編號5部分，起訴書雖記載被告庚○○於109年3月5日提
    領2萬元共3次、9,000元1次，惟告訴人宇○○所匯入10萬元款
    項，已由共犯陳羽軒先行提領完畢，被告庚○○所提領款項非
    告訴人宇○○所匯入。另被告庚○○於警詢時自承其與Ｒ○○108年
    3月4日到臺東後，Ｒ○○有拿金融卡給其，其有協助查帳、操
    作確認卡片能正常使用等語(警957號卷第23頁至第25頁)，
    是就本次犯行應認被告庚○○僅有從事電腦手之分工行為，無
    為車手之行為分擔。
　⒉附表一編號8部分，起訴書雖記載告訴人Ｄ○○、Ｍ○○均陷於錯誤
    ，然依前開告訴人2人筆錄以觀，本案詐欺集團以電話施詐
    對象僅告訴人Ｄ○○1人而已。
　⒊起訴書附表三編號2至4雖記載「查本案無車手提領紀錄」，
    惟依卷附金融機構聯防機制通報單上記載已提領乙節，應認
    已經本案詐欺集團不詳車手提領。
　㈢綜上，足認被告7人之自白有相當證據為佐，可信為真實。本
    案事證明確，被告7人犯行堪予認定，均應依法論科。
二、論罪科刑之理由
  ㈠洗錢防制法於105年12月28日修正公布，並於106年6月28日生
    效施行，修正後第14條第1項之一般洗錢罪，祇須有第2條各
    款所示行為之一，而以第3條規定之特定犯罪作為聯結即為
    已足。另過去實務認為，行為人對犯特定犯罪所得之財物或
    利益作直接使用或消費之處分行為，或僅將自己犯罪所得財
    物交予其他共同正犯，祇屬犯罪後處分贓物之行為，非本條
    例所規範之洗錢行為，惟依新法規定，倘行為人意圖掩飾或
    隱匿特定犯罪所得來源，而將特定犯罪所得直接消費處分，
    甚或交予其他共同正犯予以隱匿，或由共同正犯以虛假交易
    外觀掩飾不法金流移動，即難認僅單純犯罪後處分贓物之行
    為，應仍構成新法第2條第1或2款之洗錢行為。查被告7人與
    如附表一、三所示共犯、本案詐欺集團其餘不詳成員相互利
    用彼此之行為，由本案詐欺集團不詳成員以如附表一、三所
    示方式向告訴人未○○等人施用詐術，待告訴人未○○等陷於錯
    誤而交付款項，構成刑法第339條之4第1項第2款之加重詐欺
    取財罪，法定刑為「1年以上7年以下有期徒刑」之罪，核屬
    洗錢防制法第3條第1款所規定之特定犯罪，而如附表一、三
    所示之人持如附表一、三所示人頭帳戶金融卡提領詐得款項
    ，客觀上已有掩飾、隱匿詐欺犯罪所得去向、所在之作用，
    實際上製造了金流斷點，又被告7人主觀上有掩飾、隱匿其
    所屬本案詐欺集團之詐欺犯罪所得，以逃避國家追訴或處罰
    之意思，核與洗錢防制法第14條第1項一般洗錢罪之要件相
    合。
　㈡被告7人之論罪：
　⒈被告Ｒ○○、玄○○：
　⑴核被告Ｒ○○就附表一編號1至12、14至26、30至36所為，均係
    犯刑法第339條之4第1項第2款之三人以上共同犯詐欺取財罪
    及洗錢防制法第14條第1項之洗錢罪；被告玄○○就附表一編
    號9至12、14、19至35所為，均係犯刑法第339條之4第1項第
    2款之三人以上共同犯詐欺取財罪及洗錢防制法第14條第1項
    之洗錢罪。
　⑵附表一編號10、11、17至23部分犯罪事實雖為本案詐欺集團
    成員以網際網路刊登出售iPhone手機之虛假訊息方式施行詐
    術，惟現今詐欺集團所採取之詐欺手法多元，未必皆以網際
    網路對公眾散布方式而犯之，又依現存卷證資料尚無證據證
    明被告Ｒ○○、玄○○知悉本案詐欺集團成員實際上所施用詐術
    手段為何，難認被告Ｒ○○、玄○○就本案詐欺集團成員所為以
    網際網路對公眾散布之詐欺手法的具體內容有所預見或認識
    ，無從論以網際網路對公眾散布而犯詐欺取財罪，且檢察官
    起訴之罪名亦未以此加重條件而論之，附此敘明。
　⑶被告Ｒ○○就附表一編號1至12、14至26、30至36所為，被告玄○○就附表一編號9至12、14、19至35所為，均係以一行為犯三
    人以上共同詐欺取財罪及洗錢罪，皆為想像競合犯，各應從
    一重之三人以上共同詐欺取財罪處斷。
　⑷被告Ｒ○○就附表一編號1至12、14至26、30至36所為，被告玄○○就附表一編號9至12、14、19至35所為，各與前開編號「提
    領時間、地點、金額及贓款處置」欄所示之共犯、本案詐欺
    集團其他不詳成員間有犯意聯絡及行為分擔，皆應論以共同
    正犯。
　⑸被告Ｒ○○就附表一編號1至12、14至26、30至36所示犯行，被
    告玄○○就附表一編號9至12、14、19至35所示犯行，犯意各
    別，行為不同，應分論併罰。
　⒉被告庚○○：
　⑴刑法第339條之2第1項之不正方法由自動付款設備取得他人財
    物罪，其所謂「不正方法」，係泛指一切不正當之方法而言
    ，並不以施用詐術為限，例如以強暴、脅迫、詐欺、竊盜或
    侵占等方式取得他人之提款卡及密碼，再冒充本人由自動提
    款設備取得他人之物，或以偽造他人之提款卡由自動付款設
    備取得他人之物等等，均屬之（最高法院94年度台上字第40
    23號判決意旨參照）。本件附表三編號1部分，本案詐欺集
    團車手許逢軒持告訴人Ｅ○○遭詐騙而寄出之王道銀行金融卡
    提領告訴人Ｊ○○遭詐騙後匯入Ｅ○○王道銀行帳戶內之款項，即
    屬刑法第339條之2第1項所謂之「不正方法」甚明。
　⑵核被告庚○○就附表一編號5、9、12、24至36、附表三編號2至
    4所為，均係犯刑法第339條之4第1項第2款之三人以上共同
    犯詐欺取財罪及洗錢防制法第14條第1項之洗錢罪；就附表
    三編號1所為，係犯刑法第339條之2第1項之以不正方法由自
    動付款設備取得他人之物罪、刑法第339條之4第1項第2款之
    三人以上共同犯詐欺取財罪及洗錢防制法第14條第1項之洗
    錢罪；就附表二編號1所為，係犯刑法第339條之4第1項第2
    款之三人以上共同犯詐欺取財罪。
　⑶起訴意旨雖認被告庚○○就附表二編號1、附表三編號1至4部分
    ，係與其他真實、姓名年籍不詳之詐欺集團成員共同意圖為
    自己不法之所有，基於詐欺取財之犯意聯絡，接受「小飛俠
    」之指示為取簿犯行，而認被告庚○○就此部分係犯刑法第33
    9條第1項之詐欺取財罪嫌，惟被告庚○○於審判中供稱：我當
    取簿手(即附表二、三部分)還是在同一個詐欺集團等語(本
    院卷二第286頁、第287頁)，從而足認被告庚○○就附表二編
    號1部分亦係基於三人以上共同詐欺取財之犯意聯絡，就附
    表三編號1至4部分則係基於三人以上共同詐欺取財及洗錢之
    犯意聯絡進行收取金融帳戶並寄出之行為分擔，並經本院補
    充告知罪名(本院卷二第287頁、第288頁)，爰變更起訴法條
    。
　⑷被告庚○○就附表一編號5、9、12、24至36、附表三編號2至4
    所為，均係以一行為犯三人以上共同詐欺取財罪及洗錢罪；
    就附表三編號1所為，係以一行為犯刑法第339條之2第1項之
    以不正方法由自動付款設備取得他人之物罪、刑法第339條
    之4第1項第2款之三人以上共同犯詐欺取財及洗錢防制法第1
    4條第1項之洗錢罪，皆為想像競合犯，各應從一重之三人以
    上共同詐欺取財罪處斷。另附表三編號1部分，本院雖未告
    知被告庚○○另涉犯刑法第339條之2第1項之以不正方法由自
    動付款設備取得他人之物罪，惟就同次犯行已告知較重之同
    法第339條之4第1項第2款之三人以上共同犯詐欺取財罪，而
    與未告知之上開罪名間為想像競合關係，是本院縱未
    告以上揭罪名，對被告之防禦權應不生影響。
　⑸被告庚○○就附表一編號5、9、12、24至36、附表二編號1、附
    表三編號1至4所為，各與前開編號「提領時間、地點、金額
    及贓款處置」欄所示之共犯、本案詐欺集團其他不詳成員間
    有犯意聯絡及行為分擔，皆應論以共同正犯。
　⑹被告庚○○就附表一編號5、9、12、24至36、附表二編號1、附
    表三編號1至4所示犯行，犯意各別，行為不同，應分論併罰
    。
　⒊被告張竣綸、癸○○：
　⑴核被告張竣綸就附表一編號15至18所為，均係犯刑法第339條
    之4第1項第2款之三人以上共同犯詐欺取財及洗錢防制法第1
    4條第1項之洗錢罪；被告癸○○就附表一編號12、14、15、17
    、18所為，均係犯刑法第339條之4第1項第2款之三人以上共
    同犯詐欺取財及洗錢防制法第14條第1項之洗錢罪。  
　⑵附表一編號17、18部分犯罪事實雖為本案詐欺集團成員以網
    際網路刊登出售iPhone手機之虛假訊息方式施行詐術，惟現
    今詐欺集團所採取之詐欺手法多元，未必皆以網際網路對公
    眾散布方式而犯之，又依現存卷證資料尚無證據證明被告張
    竣綸、癸○○知悉本案詐欺集團成員實際上所施用詐術手段為
    何，難認被告張竣綸、癸○○就本案詐欺集團成員所為以網際
    網路對公眾散布之詐欺手法的具體內容有所預見或認識，無
    從論以網際網路對公眾散布而犯詐欺取財罪，且檢察官起訴
    之罪名亦未以此加重條件而論之，附此敘明。
　⑶被告癸○○就附表編號12、14、15所示告訴人匯入之款項，各
    接續提款，皆係在密接時間、地點侵害單一告訴人之財產法
    益，各行為之獨立性薄弱，依一般社會健全觀念，在時間差
    距上難以強行分開，在刑法評價上應視為接續施行，合為包
    括之一行為予以評價，應各論以接續犯。
　⑷被告張竣綸就附表一編號15至18所為，被告癸○○就附表一編
    號12、14、15、17、18所為，均係以一行為犯三人以上共同
    詐欺取財罪及洗錢罪，皆為想像競合犯，各應從一重之三人
    以上共同詐欺取財罪處斷。
　⑸被告張竣綸就附表一編號15至18所為，被告癸○○就附表一編
    號12、14、15、17、18所為，各與前開編號「提領時間、地
    點、金額及贓款處置」欄所示之共犯、本案詐欺集團其他不
    詳成員間有犯意聯絡及行為分擔，皆應論以共同正犯。
　⑹被告張竣綸就附表一編號15至18所示犯行，被告癸○○就附表
    一編號12、14、15、17、18所示犯行，犯意各別，行為不同
    ，應分論併罰。
　⒋被告巳○○：
　⑴核被告巳○○就附表一編號10所為，係犯刑法第339條之4第1項
    第2款之三人以上共同犯詐欺取財及洗錢防制法第14條第1項
    之洗錢罪。 
　⑵附表一編號10部分犯罪事實雖為本案詐欺集團成員以網際網
    路刊登出售iPhone手機之虛假訊息方式施行詐術，惟現今詐
    欺集團所採取之詐欺手法多元，未必皆以網際網路對公眾散
    布方式而犯之，又依現存卷證資料尚無證據證明被告巳○○知
    悉本案詐欺集團成員實際上所施用詐術手段為何，難認被告
    巳○○就本案詐欺集團成員所為以網際網路對公眾散布之詐欺
    手法的具體內容有所預見或認識，無從論以網際網路對公眾
    散布而犯詐欺取財罪，且檢察官起訴之罪名亦未以此加重條
    件而論之，附此敘明。
　⑶被告巳○○就附表一編號10所為，係以一行為犯三人以上共同
    詐欺取財罪及洗錢罪，為想像競合犯，應從一重之三人以上
    共同詐欺取財罪處斷。
　⑷被告巳○○就附表一編號10所為，與前開編號「提領時間、地
    點、金額及贓款處置」欄所示之共犯、本案詐欺集團其他不
    詳成員間有犯意聯絡及行為分擔，應論以共同正犯。   
　⒌被告午○○：
　⑴組織犯罪防制條例所稱犯罪組織，指三人以上，以實施強暴
    、脅迫、詐術、恐嚇為手段或最重本刑逾5年有期徒刑之罪
    ，所組成具有持續性或牟利性之有結構性組織；前項有結構
    性組織，指非為立即實施犯罪而隨意組成，不以具有名稱、
    規約、儀式、固定處所、成員持續參與或分工明確為必要，
    組織犯罪防制條例第2條第1項、第2項定有明文。被告午○○
    加入之本案詐欺集團，共同參與為詐欺取財之人數有三人以
    上，且本案詐欺集團令人收取寄交之人頭帳戶金融卡、電腦
    手查詢人頭帳戶金融卡餘額、將人頭帳戶金融卡分配予車手
    提領贓款、施行詐術、向車手收水上繳等環節均由不同之專
    責成員擔任，足見有相當之組織與分工，顯非為立即實施犯
    罪而隨意組成者，堪認係以實施詐術為手段，具有持續性、
    牟利性之結構性組織，應屬犯罪組織無疑。
　⑵又現今詐欺集團之成員皆係為欺罔他人，騙取財物，方參與
    以詐術為目的之犯罪組織。倘若行為人於參與詐欺犯罪組織
    之行為繼續中，先後多次為加重詐欺之行為，因參與犯罪組
    織罪為繼續犯，犯罪一直繼續進行，直至犯罪組織解散，或
    其脫離犯罪組織時，其犯行始行終結。故該參與犯罪組織與
    其後之多次加重詐欺之行為皆有所重合，然因行為人僅為一
    參與犯罪組織行為，侵害一社會法益，屬單純一罪，應僅就
    「該案中」與參與犯罪組織罪時間較為密切之首次加重詐欺
    犯行，論以參與犯罪組織罪及加重詐欺罪之想像競合犯，而
    其他之加重詐欺犯行，祗需單獨論罪科刑即可，無需再另論
    以參與犯罪組織罪，以避免重複評價。是如行為人於參與同
    一詐欺集團之多次加重詐欺行為，因部分犯行發覺在後或偵
    查階段之先後不同，肇致起訴後分由不同之法官審理，為裨
    益法院審理範圍明確、便於事實認定，即應以數案中「最先
    繫屬於法院之案件」為準，以「該案中」之「首次」加重詐
    欺犯行與參與犯罪組織罪論以想像競合。縱該首次犯行非屬
    事實上之首次，亦因參與犯罪組織之繼續行為，已為該案中
    之首次犯行所包攝，該參與犯罪組織行為之評價已獲滿足，
    自不再重複於他次詐欺犯行中再次論罪，俾免於過度評價及
    悖於一事不再理原則。至於「另案」起訴之他次加重詐欺犯
    行，縱屬事實上之首次犯行，仍需單獨論以加重詐欺罪，以
    彰顯刑法對不同告訴人財產保護之完整性，避免評價不足（
    最高法院109年度台上字第3945號判決意旨參照）。查被告
    午○○除本案外無其他詐欺案件繫屬法院，有臺灣高等法院被
    告前案紀錄表1份附卷可參（本院卷三第103頁至第105頁）
    ，依上說明，被告午○○之本案首次加重詐欺犯行應併論參與
    犯罪組織罪。　
　⑶核被告午○○就附表一編號10所為，係犯組織犯罪防制條例第3
    條第1項後段之參與犯罪組織罪、刑法第339條之4第1項第2
    款之三人以上共同犯詐欺取財罪及洗錢防制法第14條第1項
    之洗錢罪；附表一編號11、19至23所為，均係犯刑法第339
    條之4第1項第2款之三人以上共同犯詐欺取財罪及洗錢防制
    法第14條第1項之洗錢罪。
　⑷附表一編號10、11、19至23部分犯罪事實雖為本案詐欺集團
    成員以網際網路刊登出售iPhone手機之虛假訊息方式施行詐
    術，惟現今詐欺集團所採取之詐欺手法多元，未必皆以網際
    網路對公眾散布方式而犯之，又依現存卷證資料尚無證據證
    明被告午○○知悉本案詐欺集團成員實際上所施用詐術手段為
    何，難認被告午○○就本案詐欺集團成員所為以網際網路對公
    眾散布之詐欺手法的具體內容有所預見或認識，無從論以網
    際網路對公眾散布而犯詐欺取財罪，且檢察官起訴之罪名亦
    未以此加重條件而論之，附此敘明。
　⑸被告午○○就附表編號11所示告訴人匯入之款項，接續提款，
    係在密接時間、地點侵害單一告訴人之財產法益，行為之獨
    立性薄弱，依一般社會健全觀念，在時間差距上難以強行分
    開，在刑法評價上應視為接續施行，合為包括之一行為予以
    評價，應論以接續犯。
　⑹被告午○○就附表一編號10部分，係以一行為犯參與犯罪組織
    罪、三人以上共同犯詐欺取財罪及洗錢罪；就附表一編號11
    、19至23部分，係以一行為犯三人以上共同詐欺取財罪及洗
    錢罪，皆為想像競合犯，各應從一重之三人以上共同詐欺取
    財罪處斷。
　⑺被告午○○就附表一編號10、11、19至23所為，與前開編號「
    提領時間、地點、金額及贓款處置」欄所示之共犯、本案詐
    欺集團其他不詳成員間有犯意聯絡及行為分擔，應論以共同
    正犯。
　⑻被告午○○就附表一編號10、11、19至23所示犯行，犯意各別
    ，行為不同，應分論併罰。
　㈢刑之加重：
　⒈被告Ｒ○○前因對依法執行職務之公務員施強暴脅迫罪案件、恐
    嚇危害安全案件，分別經法院判決確定後，經本院以
　　107年度聲字第510號裁定應執行有期徒刑5月確定，於107年
    8月22日易科罰金執行完畢；被告玄○○前因公共危險案件，
    經臺灣臺南地方法院以106年度交簡字第639號簡易判決判處
    有期徒刑2月確定，於106年5月10日易科罰金執行完畢；被
    告張竣綸前因偽證罪，經本院以103年度訴字第4號判決判處
    有期徒刑2月確定，於104年2月26日執行完畢出監；被告癸○○前因詐欺案件，經本院以103年度訴字第85號判決處有期徒
    刑3月確定，於104年1月29日易科罰金執行完畢等情，有被
    告Ｒ○○、玄○○、張竣綸及癸○○之臺灣高等法院被告前案紀錄
    表各1份在卷可參(本院卷三第43頁至第57頁、第185頁至第2
    03頁、第207頁至第237頁、第81頁至第99頁) 。被告Ｒ○○、
    玄○○、張竣綸及癸○○於徒刑執行完畢後，5年以內故意再犯
    本件有期徒刑以上之各罪，均為累犯。其等於刑之執行完畢
    後再犯，顯然未因前案徒刑執行完畢有所警惕，對刑罰之反
    應力薄弱，並無應量處最低法定刑否則有違罪刑相當原則，
    亦無法適用刑法第59條酌量減輕其刑規定之情形，參酌司法
    院釋字第775號解釋意旨，爰均依刑法第47條第1項之規定加
    重其刑。
　⒉被告Ｒ○○、玄○○為本案犯行時均為成年人，廖○修則係未滿18
    歲之少年，被告Ｒ○○、玄○○於另案中均坦承知悉廖○修為少年
    ，是就附表一編號9至12、14、35部分，被告Ｒ○○、玄○○應依
    兒童及少年福利與權益保障法第112條第1項前段成年人與少
    年共同實施犯罪之規定，加重其刑。就附表一編號9至12、1
    4、35，被告庚○○、巳○○、癸○○、午○○有參與部分，其等於
    本院審理時稱不知廖○修為少年；又附表一編號1至3部分，
    被告Ｒ○○於警詢時稱其不認識少年共犯吳○澤，且無其他積極
    證據證明被告庚○○、巳○○、癸○○、午○○知悉廖○修、被告Ｒ○○
    知悉吳○澤為少年，故前開部分自無從依兒童及少年福利與
    權益保障法第112條第1項之規定加重其刑。
　㈣刑之減輕：　
　⒈犯洗錢防制法第14、15條之罪，在偵查或審判中自白者，減
    輕其刑，洗錢防制法第16條第2項定有明文。又想像競合犯
    係一行為觸犯數罪名，行為人犯罪行為侵害數法益皆成立犯
    罪，僅因法律規定從一重處斷科刑，而成為科刑一罪而已，
    自應對行為人所犯各罪均予適度評價，始能對法益之侵害為
    正當之維護。因此法院於決定想像競合犯之處斷刑時，雖以
    其中最重罪名之法定刑作為裁量之準據，惟具體形成宣告刑
    時，亦應將輕罪之刑罰合併評價。基此，除非輕罪中最輕本
    刑有較重於重罪之最輕本刑，而應適用刑法第55條但書規定
    重罪科刑之封鎖作用，須以輕罪之最輕本刑形成處斷刑之情
    形以外，則輕罪之減輕其刑事由若未形成處斷刑之外部性界
    限，自得將之移入刑法第57條或第59條之科刑審酌事項內，
    列為是否酌量從輕量刑之考量因子。是法院倘依刑法第57條
    規定裁量宣告刑輕重時，一併具體審酌輕罪部分之量刑事由
    ，應認其評價即已完足，尚無過度評價或評價不足之偏失（
    最高法院109年度台上字第3936號判決意旨參照）。經查，
    被告7人於審判中均就所犯一般洗錢之犯行自白，故本應對
    被告7人依前開洗錢防制法第16條第2項規定減輕其刑，惟揆
    諸前揭說明，被告7人各次所犯之罪，因想像競合之故，應
    從一重之三人以上共同詐欺取財罪處斷，且該重罪並無法定
    減刑事由，自無從再適用上開條項規定減刑，但本院將於量
    刑時依刑法第57條一併審酌。
　⒉被告午○○於歷次警詢、偵訊時均未承認參與犯罪組織罪名，
    皆稱：我沒有參加詐騙集團、我不承認有加入犯罪組織等語
    (警378號卷第75頁、警369號卷第4頁、少連偵第109號卷第5
    5頁、第80頁)，尚無組織犯罪防制條例第8條第1項後段「偵
    查『及』審判中均自白者，減輕其刑」規定之適用，附此敘明
    。
  ㈤爰審酌被告7人均值青壯年，非無工作能力賺取所需，竟不思
    以合法途徑賺取錢財，率爾加入本案詐欺集團，共同詐騙他
    人辛苦賺得、積蓄之財物，而被告7人上開分工行為使本案
    詐欺集團得以遂行詐欺取財行為，對於整體犯罪計劃之實現
    亦屬不可或缺，更同時增加檢警查緝犯罪之困難，侵害無辜
    告訴人之財產權益，嚴重破壞社會治安，所為實屬可議。又
    考量被告7人加入本案詐欺集團期間、在本案詐欺集團角色
    分工、參與程度高低，告訴人未○○等人遭詐騙金額、被告7
    人取得犯罪所得數額多寡等情節；另衡及被告7人犯後均坦
    承犯行，且合於洗錢防制法第16條第2項所定減輕其刑事由
    ；再參以被告7人之前科素行，有其等臺灣高等法院被告前
    案紀錄表存卷可查，與下列情狀：⒈被告Ｒ○○犯後與告訴人黃
    ○○、Ｊ○○、Ｔ○○、Ｆ○○、Ｂ○○等5人達成調解(告訴人Ｊ○○部分檢
    察官並未起訴被告Ｒ○○，但被告Ｒ○○仍願與其成立調解，此部
    分將於定執行之刑部分參酌)，以及其自陳國中畢業，幫忙
    母親種植秋葵為業，日薪約1,000元至1,500元，育有2名子
    女；⒉被告玄○○自陳高中肄業，從事貨運工作，日薪1,100元
    ，需負擔家中經濟支出；⒊被告庚○○自陳專科畢業，從事採
    光罩、計程車等工作，月收入約2萬8,000元至3萬元，尚需
    扶養1名子女及負擔家中經濟；⒋被告張竣綸自陳高職畢業，
    為工人，日薪1,300元，尚需扶養阿姨、姨丈；⒌被告巳○○自
    陳國中畢業，工作為賣茶葉，收入不一定，尚需扶養母親；
    ⒍被告癸○○自陳國中畢業，工作為安裝、清潔冷氣，以件計
    薪，尚須扶養父母；⒎被告午○○犯後與告訴人黃○○、Ｊ○○、Ｔ○○、Ｆ○○、Ｂ○○等5人達成調解，並當庭賠償告訴人黃○○4,000
    元完畢(告訴人Ｊ○○、Ｔ○○、Ｆ○○、Ｂ○○部分檢察官並未起訴被
    告午○○，但被告午○○仍願與其等成立調解，更於調解時當庭
    給付Ｊ○○4,500元、Ｆ○○5,000元、Ｂ○○3,000元完畢，足認其確
    有悔悟之心，犯後態度良好，此部分將於定執行之刑部分參
    酌)自陳高職畢業，從事土水工作，日薪1,500元，尚須扶養
    母親等一切情狀（本院卷三第36頁、第37頁、第171頁至第1
    73頁、第310頁），分別量處如附表一至三所示之刑，並定
    其等應執行之刑如主文。
  ㈥組織犯罪防制條例第3條第3項關於強制工作之規定，就受處
    分人之人身自由所為限制，違反憲法比例原則及憲法明顯區
    隔原則之要求，與憲法第8條保障人身自由之意旨不符，應
    自本解釋公布之日起失其效力(司法院大法官釋字第821號解
    釋意旨參照)。本案被告午○○雖係犯組織犯罪防制條例第3條
    第1項後段之參與犯罪組織罪，惟該條第3項既於裁判前經宣
    告失其效力，本院自不得再依該規定對被告午○○宣告強制工
    作。
三、沒收
　㈠共同犯罪行為人之組織分工及不法所得，未必相同，特別是
    集團性或重大經濟、貪污犯罪，彼此間犯罪所得之分配懸殊
    ，其分配較少甚或未受分配之人，如仍應就全部犯罪所得負
    連帶沒收之責，超過其個人所得之剝奪，無異代替其他犯罪
    參與者承擔刑罰，顯失公平。故共同犯罪之人，其所得之沒
    收，應就各人分得之數為之（最高法院104年度台上字第298
    6號判決、最高法院104年度第14次刑事庭會議決議意旨參照
    ）。且各人分得之數如何，法院應依具體個案情形詳為認定
    ，因其非屬犯罪事實有無之認定，並不適用嚴格證明法則，
    由事實審法院綜合全部卷證資料，依自由證明法則釋明其合
    理之認定依據即足（最高法院104年度台上字第3864號判決
    意旨參照）。查被告7人就報酬自陳：被告Ｒ○○、玄○○、庚○○
    就附表一所涉犯行獲得報酬為提領金額1%，被告庚○○就附表
    二、三部分獲得報酬1,000元(以抵償債務方式而獲有利得，
    仍屬其犯罪所得)，被告張竣綸、巳○○、癸○○就附表一所涉
    犯行獲得報酬為提領金額2%，被告午○○就附表一所涉犯行共
    獲得報酬2,000元，分別計算被告7人之報酬如附表四編號1
    至7所示(提領各編號之金額與該編號告訴人匯款金額取少者
    計算，小數點以下無條件捨去)。而被告Ｒ○○雖與告訴人黃○○
    、Ｔ○○、Ｆ○○、Ｂ○○達成調解，惟尚未賠償，有本院調解筆錄4
    份在卷可參，故其犯罪所得仍應予以沒收。另被告午○○賠償
    告訴人黃○○之金額已逾其本案獲得之犯罪所得數額，再予沒
    收有過苛之虞，依刑法第38條之2第2項之規定不予宣告沒收
    。
　㈡另犯第14條之罪，其所移轉、變更、掩飾、隱匿、收受、取
    得、持有、使用之財物或財產上利益，沒收之。洗錢防制法
    第18條第1項前段定有明文。此一規定採取義務沒收主義，
    只要合於前述要件，法院本應為相關沒收之諭知，然因該洗
    錢行為之標的是否限於行為人所有者始得宣告沒收，法無明
    文，而實務上一向認為倘法條並未規定「不問屬於犯罪行為
    人與否均沒收」時，自仍以屬於被告所有者為限，始應予以
    沒收。查本案被告7人就前開論罪之犯行，除前開獲取之報
    酬外，其餘款項均層轉其他成員上繳本案詐欺集團上游，並
    無證據認仍為被告7人所有，亦非在其等實際掌控中，則被
    告7人就此部分洗錢之標的本不具所有權及事實上管領權，
    自無庸依前開規定宣告沒收。
四、不另為免訴、不受理諭知
   ㈠公訴意旨另認被告庚○○所犯如附表一編號5、9、12、24至36
     、張竣綸所犯如附表一編號15、16、17、18所示犯行，被
     告午○○所犯如附表一編號11、19至23所示犯行，亦涉犯組
     織犯罪防制條例第3條第1項後段之參與犯罪組織罪嫌。
   ㈡行為人於參與詐欺犯罪組織之繼續中，先後加重詐欺數人之
     財物，因該一貫穿全部犯罪歷程之參與犯罪組織的不法內
     涵，較之陸續實行之加重詐欺犯行為輕，自不能「以小包
     大、全部同一」，應僅就參與犯罪組織及首次加重詐欺二
     罪，依想像競合犯從一重之加重詐欺罪處斷。而此一參與
     犯罪組織之繼續行為，已為首次加重詐欺行為所包攝，自
     不得另割裂與其他加重詐欺行為，各再論以想像競合犯，
     以免重複評價，業如前述。是如行為人於參與同一詐欺集
     團之多次加重詐欺行為，即應以數案中「最先繫屬於法院
     之案件」為準，並以「該案件」中之「首次」加重詐欺犯
     行與參與犯罪組織罪論以想像競合，不再重複於他次詐欺
     犯行中再次論罪，俾免於過度評價及悖於一事不再理原則
     。
   ㈢查被告庚○○參與本案詐欺集團組織犯行，業經嘉義地院109
     年度金訴字第89號判決確定在案；被告張竣綸參與本案詐
     欺集團組織犯行，則經嘉義地院109年度訴字第566號、金
     訴字第169號判決後，由臺灣高等法院臺南分院以110年度
     金上訴字第706號、第707號判決駁回上訴在案。是公訴意
     旨所論被告庚○○被訴參與犯罪組織犯行，應為前案確定判
     決之既判力效力所及；被告張竣綸被訴參與犯罪組織犯行
     ，為避免重複評價，無從將其等參與同一犯罪組織行為割
     裂再予論罪，是本案就被告庚○○、張竣綸參與同一犯罪組
     織犯行，再行提起公訴，本應分就被告庚○○被訴參與犯罪
     組織部分諭知免訴、張竣綸被訴參與犯罪組織部分諭知公
     訴不受理，惟此部分若成立犯罪，與其等上開論罪科刑之
     三人以上共同詐欺取財罪部分具有想像競合犯之裁判上一
     罪關係，爰就被告庚○○上開被訴參與犯罪組織部分均不另
     為免訴之諭知，就被告張竣綸上開被訴參與犯罪組織部分
     均不另為不受理之諭知。另被告午○○除本案首次加重詐欺
     犯行(即附表一編號10)，其餘被訴附表一編號11、19至23
     所示加重詐欺犯行，揆諸前揭說明，亦無從再論以參與犯
     罪組織罪，惟此部分若成立犯罪，與其上開論罪科刑之三
     人以上共同詐欺取財罪部分具有想像競合犯之裁判上一罪
     關係，爰均不另為不受理之諭知。
據上論斷，應依刑事訴訟法第273條之1第1項、第299條第1項前
段、第300條，組織犯罪防制條例第3條第1項後段、洗錢防制法
第2條第2款、第14條第1項，刑法第11條前段、第28條、第339條
之2第1項、第339條之4第1項第2款、第55條前段、第47條第1項
、第51條第5款，刑法施行法第1條之1第1項，判決如主文。
本案經檢察官Ｋ○○提起公訴；檢察官蔡少勳、黃立夫到庭執行職
務。
中    華    民    國   110    年    12   月     22    日
                  刑事第二庭   法  官   黃麗竹 
以上正本證明與原本無異。 
如不服本判決應於收受判決後20日內向本院提出上訴書狀，並應
敘述具體理由。其未敘述上訴理由者，應於上訴期間屆滿後20日
內向本院補提理由書（均須按他造當事人之人數附繕本）「切勿
逕送上級法院」。
告訴人或被害人如不服判決，應備理由具狀向檢察官請求上訴，
上訴期間之計算，以檢察官收受判決正本之日起算。
                               書記官   黃巧吟
中　　華　　民　　國　 110  　年　　12　 月　　 23　　日

附錄本案論罪科刑法條全文：
組織犯罪防制條例第3條
發起、主持、操縱或指揮犯罪組織者，處3年以上10年以下有期
徒刑，得併科新臺幣1億元以下罰金；參與者，處6月以上5年以
下有期徒刑，得併科新臺幣1千萬元以下罰金。但參與情節輕微
者，得減輕或免除其刑。
具公務員或經選舉產生之公職人員之身分，犯前項之罪者，加重
其刑至二分之一。
犯第一項之罪者，應於刑之執行前，令入勞動場所，強制工作，
其期間為3年。
前項之強制工作，準用刑法第九十條第二項但書、第三項及第九
十八條第二項、第三項規定。
以言語、舉動、文字或其他方法，明示或暗示其為犯罪組織之成
員，或與犯罪組織或其成員有關聯，而要求他人為下列行為之一
者，處3年以下有期徒刑，得併科新臺幣3百萬元以下罰金：
一、出售財產、商業組織之出資或股份或放棄經營權。
二、配合辦理都市更新重建之處理程序。
三、購買商品或支付勞務報酬。
四、履行債務或接受債務協商之內容。
前項犯罪組織，不以現存者為必要。
以第五項之行為，使人行無義務之事或妨害其行使權利者，亦同
。
第五項、第七項之未遂犯罰之。
洗錢防制法第2條
本法所稱洗錢，指下列行為：
一、意圖掩飾或隱匿特定犯罪所得來源，或使他人逃避刑事追訴
    ，而移轉或變更特定犯罪所得。
二、掩飾或隱匿特定犯罪所得之本質、來源、去向、所在、所有
    權、處分權或其他權益者。
三、收受、持有或使用他人之特定犯罪所得。
洗錢防制法第14條
有第二條各款所列洗錢行為者，處7年以下有期徒刑，併科新臺
幣5百萬元以下罰金。
前項之未遂犯罰之。
前二項情形，不得科以超過其特定犯罪所定最重本刑之刑。
中華民國刑法第339條之2
意圖為自己或第三人不法之所有，以不正方法由自動付款設備取
得他人之物者，處3年以下有期徒刑、拘役或30萬元以下罰金。
以前項方法得財產上不法之利益或使第三人得之者，亦同。
前二項之未遂犯罰之。
中華民國刑法第339條之4
犯第339條詐欺罪而有下列情形之一者，處1年以上7年以下有期
徒刑，得併科1百萬元以下罰金：
一、冒用政府機關或公務員名義犯之。
二、三人以上共同犯之。
三、以廣播電視、電子通訊、網際網路或其他媒體等傳播工具，
    對公眾散布而犯之。
前項之未遂犯罰之。


附表一：編號同起訴書附表一
編號 被害人 詐欺日期及方式 匯款時、地、金額  匯入人頭帳號 提領時間、地點、金額及贓款處置 本案起訴被告之所犯罪名及宣告刑 1 未○○ 詐欺集團成員於108年2月25日下午5時許，撥打電話向未○○佯稱為友人林秀珠要借錢，未○○因而陷於錯誤，依該人之指示匯款。 108年2月27日中午12時56分許，在臺南市○○區○○路000號之臺灣銀行安平分行ATM，匯款6萬元。  蕭彤伃所有之第一銀行帳戶 (000-00000000000) ㈠車手吳○澤騎乘車牌號碼000-0000號普通重型機車，於下列時地提領款項： 　⒈於108年2月27日下午1時9分許在臺東縣○○市○○路0段000號(統一超商東喜門市)提領2萬元； 　⒉於108年2月27日下午1時13分許在臺東縣○○市○○路0號(全家超商興昌門市)提領1萬元。 ㈡上開詐欺被害人贓款均由謝浩韋交付予被告Ｒ○○。 Ｒ○○犯三人以上共同詐欺取財罪，累犯，處有期徒刑壹年肆月。   【卷證出處】 ⒈告訴人未○○警詢之指訴（警957號卷第125頁至第127頁） ⒉另案被告謝浩韋警詢、偵訊之供述（監他卷三第159頁至第171頁、警957號卷第35頁至第40頁） ⒊另案被告吳○澤警詢、偵訊之供述（警957號卷第102頁、第103頁、他卷第6頁至第8頁反面） ⒋路口監視器畫面擷圖1份（警957號卷第235頁） ⒌第一商業銀行竹北分行函暨所附帳號00000000000號【蕭彤伃】帳戶開戶基本資料、交易明細1份（警957號卷第543頁至第549頁）       2 己○○ 詐欺集團成員於108年2月25日下午2時許，撥打電話向己○○佯稱為友人「小妤」要借錢，己○○因而陷於錯誤，依該人之指示匯款。 108年2月27日上午10時51分許，在臺南市○○區○○0街0號之臺南新南郵局ATM，存款3萬元。  蕭彤伃所有之第一銀行帳戶 (000-00000000000) ㈠車手吳○澤騎乘車牌號碼000-0000號普通重型機車於108年2月27日上午11時17分至19分在臺東縣○○市○○路0段000號(統一超商吉川門市)提領2萬元、1萬元。 ㈡上開詐欺被害人贓款均由謝浩韋交付予被告Ｒ○○。 Ｒ○○犯三人以上共同詐欺取財罪，累犯，處有期徒刑壹年肆月。  【卷證出處】 ⒈告訴人己○○警詢之指訴（警957號卷第129頁、第130頁） ⒉另案被告謝浩韋警詢、偵訊之供述（監他卷三第159頁至第171頁、警957號卷第35頁至第40頁） ⒊另案被告吳○澤警詢、偵訊之供述（警957號卷第102頁、第103頁、他卷第6頁至第8頁反面） ⒋提款及路口監視器畫面擷圖1份（警957號卷第235頁、第463頁） ⒌第一商業銀行竹北分行函暨所附帳號00000000000號【蕭彤伃】帳戶開戶基本資料、交易明細1份（警957號卷第543頁至第549頁）       3 卯○○ 詐欺集團成員於108年2月27日上午10時25分許，撥打電話向卯○○佯稱為友人陳秀惠要借錢，因卯○○（起訴書附表一編號3誤載為「己○○」，應予更正）而陷於錯誤，依該人之指示匯款。 108年2月27日下午1時52分許，在新北市○○區○○路0段00號之華南商銀埔墘分行，臨櫃匯款10萬元。  蕭彤伃所有之新光銀行帳戶 (000-0000000000000) ㈠車手吳○澤騎乘車牌號碼000-0000號普通重型機車，於於108年2月27日下午2時18分許，在臺東縣○○市○○路0段000號(公東高工前花蓮二信)提領2萬元； ㈡高建興駕駛車牌號碼000-0000號自小客車搭載車手吳○澤於108年2月28日凌晨0時3分至4分許，在臺東縣○○市○○路0段000號(公東高工前花蓮二信)提領2萬元、2萬元； ㈢吳子平騎乘車牌號碼000-000號普通重型機車搭載車手吳○澤，於下列時地提領款項： 　⒈於108年2月28日凌晨0時44分許，在臺東縣○○市○○路000號(玉山銀行臺東分行)提領2萬元； 　⒉於108年2月28日凌晨0時56分許，在臺東縣○○市○○路0段000號(公東高工前花蓮二信)提領1萬9,000元； ㈣上開詐欺被害人贓款均由謝浩韋交付予被告Ｒ○○。 Ｒ○○犯三人以上共同詐欺取財罪，累犯，處有期徒刑壹年肆月。  【卷證出處】 ⒈告訴人卯○○警詢之指訴（警957號卷第131頁至第133頁） ⒉另案被告謝浩韋警詢、偵訊之供述（監他卷三第159頁至第171頁、警957號卷第35頁至第40頁） ⒊另案被告吳○澤警詢、偵訊之供述（警957號卷第102頁至第107頁、他卷第6頁至第8頁反面） ⒋提款及路口監視器畫面擷圖1份（警957號卷第201頁至第207頁、第235頁至第237頁、第463頁至第469頁、第475頁） ⒌臺灣新光商業銀行股份有限公司集中作業部函暨所附帳號0000000000000號【蕭彤伃】帳戶基本資料、交易明細1份（警957號卷第507頁至第511頁）       4 Ｔ○○  詐欺集團成員於108年3月4日下午5時17分許，撥打電話向Ｔ○○謊稱：前購買WIFI機因工作人員作業疏失將其帳戶移轉到華南銀行可扣款帳戶，需購買點數就會將款項歸還云云，Ｔ○○因而陷於錯誤，依該人之指示匯款。 ㈠108年3月4日晚間9時32分許，在新北市○○區○○街000巷00號1樓之全家超商汐止康寧門市ATM，匯款3萬元(經扣除手續費入帳2萬9,985元)至右列㈠帳戶。 ㈡108年3月5日下午1時57分、2時1分許，在新北市○○區○○街000○0號之統一超商明峰門市ATM，分別匯款2萬9,985元、7,123元至右列㈡帳戶  ㈠施妮廷所有之中華郵政帳戶 (000-00000000000000) ㈡蕭安庭所有之中華郵政帳戶 (000-00000000000000) ㈠車手陳羽軒騎乘車牌號碼000-0000號普通重型機車於108年3月4日晚間9時33分、38分許，在臺東縣○○市○○路0段000號(臺東豐榮郵局)，以左列㈠提款卡，提領3萬元、6萬元、1萬9,000元（含不詳匯入款項2萬9,989元、附表一編號8Ｄ○○詐欺款項4萬8,989元）。 ㈡車手林強生、陸躍文駕駛車牌號碼000-0000號自小客車於108年3月5日下午3時6分許，在臺東縣○○市○○路000號(臺東大同路郵局)，由林強生以左列㈡提款卡提領3萬7,000元(起訴書漏載，應予補充)。 ㈢上開詐欺被害人贓款由謝浩韋、林強生交付予被告Ｒ○○。 Ｒ○○犯三人以上共同詐欺取財罪，累犯，處有期徒刑壹年肆月。  【卷證出處】 ⒈告訴人Ｔ○○警詢之指訴（警957號卷第135頁至第137頁） ⒉另案被告謝浩韋警詢、偵訊之供述（監他卷三第159頁至第171頁、警957號卷第35頁至第40頁） ⒊另案被告陳羽軒警詢、偵訊之供述（警957號卷第53頁至第56頁、監他卷三第93頁至第99頁） ⒋另案被告林強生警詢、偵訊之供述（警957號卷第65頁至第70頁、監他卷一第69頁至第77頁） ⒌另案被告陸躍文警詢、偵訊之供述（警957號卷第84頁、第85頁、監他卷二第13頁至第15頁） ⒍提款及路口監視器畫面擷圖1份（警957號卷第475頁、第477頁） ⒎中華郵政帳號00000000000000號【施妮廷】申請變更帳戶事項申請書與交易明細、中華郵政帳號00000000000000號【蕭安庭】帳戶申請變更帳戶事項申請書與交易明細各1份（警957號卷第535頁至第537頁、第541頁）       5 宇○○ 詐欺集團成員於108年3月4日上午10時許，撥打電話向宇○○（起訴書附表一編號5誤載為「吳蓓敏」部分，均應予更正）謊稱為某友人要借錢，宇○○因而陷於錯誤，依該人之指示匯款。 ㈠108年3月4日上午10時51分許，在桃園市○○區○○街0○0號之桃園豐美郵局臨櫃匯款15萬元至右列㈠帳戶。 ㈡同日下午2時23分許，在桃園市○○區○○街0○0號之桃園豐美郵局臨櫃匯款10萬元至右列㈡帳戶。  蕭安庭所有之 ㈠中華郵政帳戶 (000-00000000000000) ㈡第一銀行帳戶 (000-00000000000)  ㈠車手陳羽軒騎乘車牌號碼000-0000號普通重型機車，於下列時地提領款項： 　⒈108年3月4日上午11時23分至25分許，在臺東縣○○市○○路0段000號(臺東豐榮郵局)，以左列㈠提款卡，提領6萬元、6萬元、3萬元； 　⒉108年3月4日下午2時39分許，在臺東縣○○市○○○路000號(臺東農工），以左列㈡提款卡，提領2萬元； 　⒊108年3月4日下午3時13分至14分許，在臺東縣○○市○○○路000號(全家超商豐樂門市)，以左列㈡提款卡，提領2萬元，共3次； 　⒋108年3月4日下午3時17分許，在臺東縣○○市○○○路000號(統一超商東輝門市)，以左列㈡提款卡，提領2萬元； ㈡上開詐欺被害人贓款均由謝浩韋交付予被告Ｒ○○。 Ｒ○○犯三人以上共同詐欺取財罪，累犯，處有期徒刑壹年肆月。 庚○○犯三人以上共同詐欺取財罪，處有期徒刑壹年參月。  【卷證出處】 ⒈告訴人宇○○警詢之指訴（警957號卷第139頁至第141頁） ⒉另案被告謝浩韋警詢、偵訊之供述（監他卷三第159頁至第171頁、警957號卷第35頁至第40頁） ⒊另案被告陳羽軒警詢、偵訊之供述（警957號卷第45頁、第46頁、第51頁、第52頁、監他卷三第93頁至第99頁） ⒋提款及路口監視器畫面擷圖1份（警957號卷第469頁、第481頁） ⒌中華郵政帳號00000000000000號【蕭安庭】帳戶申請變更帳戶事項申請書與交易明細各1份（警957號卷第537頁、第541頁） ⒍第一銀行帳號00000000000號【蕭安庭】帳戶交易明細1份(本院卷二第360頁、第361頁)       6 Ｑ○○ 詐欺集團成員於108年3月4日下午1時10分許，撥打電話向Ｑ○○謊稱為外甥女阮伶慧要借錢，Ｑ○○因而陷於錯誤，依該人之指示匯款。 108年3月4日下午1時49分、50分許，在臺北市○○區○○路0段00號之渣打商銀天母分行前，以網路轉帳之方式各匯款5萬元、5萬元；另於同日下午2時1分許，在臺北市○○區○○○路0段00號台新銀行ATM匯款3萬元。  鄭宗翰所有之玉山銀行帳戶 (000-0000000000000) ㈠車手陳羽軒騎乘車牌號碼000-0000號普通重型機車於下列時地，提領款項： 　⒈於108年3月4日下午2時16分、18分、19分、20分許，在臺東縣○○市○○路○段000號(臺東豐榮郵局)提領2萬元共5次； 　⒉於108年3月4日下午2時25分許，在臺東縣○○市○○路○段000號(統一超商吉川門市)提領2萬元共2次（含不詳匯入款項1萬元）。 ㈡上開詐欺被害人贓款均由謝浩韋交付予被告Ｒ○○。 Ｒ○○犯三人以上共同詐欺取財罪，累犯，處有期徒刑壹年肆月。  【卷證出處】 ⒈告訴人Ｑ○○警詢之指訴（警957號卷第143頁至第146頁） ⒉另案被告謝浩韋警詢、偵訊之供述（監他卷三第159頁至第171頁、警957號卷第35頁至第40頁） ⒊另案被告陳羽軒警詢、偵訊之供述（警957號卷第45頁至第51頁、監他卷三第93頁至第99頁） ⒋玉山銀行個金集中部108年4月9日函暨所附帳號0000000000000號【鄭宗翰】帳戶顧客基本資料查詢、交易明細1份（警957號卷第551頁至第555頁） ⒌提款及路口監視器畫面擷圖1份（警957號卷第469頁至第471頁）       7 Ｃ○○ 詐欺集團成員於108年3月6日晚間8時17分許，撥打電話向Ｃ○○謊稱：因工作人員作業疏失致重複下單，若要取消需至ATM操作云云，Ｃ○○因而陷於錯誤，依該人之指示匯款。 108年3月6日晚間9時39分許，在新竹縣某處ATM匯款2萬2,123元。    蕭安庭所有之第一銀行帳戶 (000-00000000000 ) 巳○○於108年3月6日晚間9時50分、51分、52分、54分許，在雲林縣○○市○○路0號（斗六永安郵局）提領2萬元、1萬元、6,000元、2,000元。 Ｒ○○犯三人以上共同詐欺取財罪，累犯，處有期徒刑壹年肆月。  【卷證出處】 ⒈告訴人Ｃ○○警詢之指訴（警957號卷第147頁至第151頁） ⒉熱點資料案件詳細列表及提領畫面擷圖1份（【臺灣高等法院臺南分院108年度上訴字第1577號案，下同】少連偵第44號卷第53頁至第55頁） ⒊內政部警政署反詐騙諮詢專線紀錄表、受理各類案件紀錄表、受理詐騙帳戶通報警示簡便格式表（【臺灣高等法院臺南分院108年度上訴字第1577號案，下同】高雄市政府警察局楠梓分局後勁派出所陳報卷【下稱報案資料卷二】第59頁正反面、第61頁、第63頁、第66頁、第67頁） ⒋第一銀行帳號00000000000號【蕭安庭】帳戶交易明細1份(本院卷二第360頁、第361頁) ⒌被告巳○○警詢、偵訊之供述（少連偵第44號卷第11頁至第24頁、第279頁、第280頁）       8 Ｄ○○ 詐欺集團成員於108年3月3日晚間8時許，撥打電話向Ｄ○○謊稱：先前購買商品之訂單因工作人員作業疏失重複下單，再佯為銀行人員致電偽稱需以網路銀行進行匯款測試云云，致Ｄ○○因而陷於錯誤，依該人之指示匯款。 ㈠Ｄ○○於108年3月4日晚間8時49分許，在臺北市中山區之住處，以網路轉帳之方式，轉帳1萬3,987元至右列㈠帳戶。 ㈡Ｍ○○於同日晚間9時35分，在上開住處，以網路轉帳之方式，轉帳4萬8,989元至右列㈡帳戶。  ㈠陳昆賢(起訴書誤載為陳坤賢，應予更正)所有之華南銀行帳戶(000-000000000000) ㈡施妮廷所有之中華郵政帳戶(000-00000000000000) ㈠不詳車手，於同日晚間9時9分許，以左列㈠提款卡提領1萬4,000元。 ㈡同附表一編號4㈠ ㈢陳羽軒領得之上開詐欺贓款由謝浩韋交付予被告Ｒ○○。 Ｒ○○犯三人以上共同詐欺取財罪，累犯，處有期徒刑壹年肆月。  【卷證出處】 ⒈告訴人Ｄ○○警詢之指訴（警957號卷第153頁至第157頁） ⒉證人Ｍ○○警詢之指訴（警957號卷第159頁至第161頁） ⒊另案被告謝浩韋警詢、偵訊之供述（監他卷三第159頁至第171頁、警957號卷第35頁至第40頁） ⒋另案被告陳羽軒警詢、偵訊之供述（警957號卷第53頁至第56頁、監他卷三第93頁至第99頁） ⒌提款及路口監視器畫面擷圖1份（警957號卷第475頁） ⒍中華郵政帳號00000000000000號【施妮廷】申請變更帳戶事項申請書與交易明細1份（警957號卷第533頁、第535頁） ⒎華南銀行帳號000000000000號【陳昆賢】帳戶交易明細1份（本院卷二第356頁、第357頁）       9 Ｉ○○ 詐欺集團成員於108年3月17日下午4時10分許，撥打電話向Ｉ○○佯稱因誤登住房資料設定分期扣款，再佯為郵局人員致電偽稱需輸入解除扣款之代碼云云，Ｉ○○（起訴書附表一編號9誤載為「李欣怡」，應予更正）因而陷於錯誤，依該人之指示匯款。 ㈠於108年3月17日下午4時44分至47分許，在高雄市楠梓區之居處，以網路轉帳之方式，分別轉帳4萬9,989、4萬9,989、2萬9,989元。 ㈡於同日下午4時47分後不久，在高雄市○○區○○路000號之統一超商ATM，轉帳5,985元。  少年湯○婷所有之中華郵政帳戶(000-000000000000) 巳○○於108年3月17日下午5時20分、21分、22分、23分、24分許，在雲林縣○○鎮○○街00號之全家超商虎尾虎威店，提領2萬元共6次、1萬6,000元1次得手後，將上開贓款交付予廖○修，再由廖○修交付予被告Ｒ○○、玄○○、庚○○等3人。 Ｒ○○成年人與少年犯三人以上共同詐欺取財罪，累犯，處有期徒刑壹年伍月。 玄○○成年人與少年犯三人以上共同詐欺取財罪，累犯，處有期徒刑壹年伍月。 庚○○犯三人以上共同詐欺取財罪，處有期徒刑壹年參月。   【卷證出處】 ⒈告訴人Ｉ○○警詢之指訴（警462號卷第206頁至第208頁） ⒉內政部警政署反詐騙諮詢專線紀錄表、受理各類案件紀錄表、受理詐騙帳戶通報警示簡便格式表（警462號卷第205頁） ⒊另案被告廖○修警詢之供述（警462號卷第52頁至第54頁） ⒋提款監視器畫面擷圖1份（警462號卷第417頁至第421頁） ⒌熱點資料案件詳細列表（警462號卷第463頁至第467頁） ⒍中華郵政股份有限公司帳號00000000000000號【湯○婷】帳戶交易明細1份（本院卷二第205頁至第207頁） ⒎被告玄○○警詢、偵訊之自白（警432號卷一第73頁至第79頁、偵第4481號卷第38頁少連偵第116號卷第82頁至第86頁） ⒏被告巳○○警詢之自白（警462號卷第84頁至第88頁）       10 戊○○ 詐欺集團成員於108年3月18日下午1時30分許，盜用戊○○友人之FACEBOOK帳號，佯登販賣iPhone手機之訊息，戊○○瀏覽後以通訊軟體LINE與「陳琪玲」聯繫，「陳琪玲」佯稱有手機可販售，戊○○因而陷入錯誤，依該人之指示匯款。 108年3月18日下午2時7分許，在新北市○○區○○街00號之統一超商ATM，轉帳1萬6,000元。  張惠婷所有之上海儲蓄商業銀行帳戶(000-00000000000000) 被告午○○於108年3月18日下午2時27分許，在雲林縣○○市○○路000號之統一超商富盟門市，提領1萬6,000元後，全數交付被告巳○○，由被告巳○○將款項交付廖○修，再由廖○修交付被告Ｒ○○、玄○○2人。 Ｒ○○成年人與少年犯三人以上共同詐欺取財罪，累犯，處有期徒刑壹年伍月。 玄○○成年人與少年犯三人以上共同詐欺取財罪，累犯，處有期徒刑壹年伍月。 巳○○犯三人以上共同詐欺取財罪，處有期徒刑壹年參月。 午○○犯三人以上共同詐欺取財罪，處有期徒刑壹年參月。  【卷證出處】 ⒈告訴人戊○○警詢之指訴（警369號卷第17頁至第21頁） ⒉上海商業銀行帳號00000000000000號【張惠婷】帳戶交易明細1份（警369號卷第11頁、本院卷二第211頁） ⒊提款監視器擷圖1張（警369號卷第13頁） ⒋內政部警政署反詐騙案件紀錄表、受理各類案件紀錄表、受理詐騙帳戶通報警示簡便格式表（警369號卷第29頁至第33頁） ⒌中國信託銀行自動櫃員機交易明細表、LINE詐欺聯絡對話紀錄（警369號卷第35頁至第43頁） ⒍被告玄○○警詢、偵訊之自白（警432號卷一第73頁至第79頁、偵第4481號卷第38頁、少連偵第116號卷第82頁至第86頁） ⒎被告巳○○偵訊之供述（少連偵第109號卷第61頁至第63頁） ⒏被告午○○警詢之供述（警369號卷第4頁至第5頁）       11 子○○ 詐欺集團成員於108年3月18日下午2時14分許，盜用子○○友人之FACEBOOK帳號，佯登販賣iPhone手機之訊息，子○○瀏覽後以通訊軟體LINE與「陳琪玲」聯繫，「陳琪玲」佯稱有手機可販售，子○○因而陷入錯誤，下單購買5支(含個人1支，友人鄭雅今、黃宥溱透過子○○各購買3支、1支)，再依該人之指示匯款。 ㈠子○○108年3月18日下午2時34分許，在臺南市○○區○○路000號之統一超商ATM，轉帳1萬5,000元。 ㈡鄭雅今於同日下午2時33分轉帳1萬5,000元、下午4時9分轉帳1萬6,000元(起訴書漏載，應予補充)。 ㈢黃宥溱於同日下午5時54分轉帳1萬5,000元(起訴書漏載，應予補充)。    張惠婷所有之上海儲蓄商業銀行帳戶 (000-00000000000000) ㈠被告午○○於108年3月18日下午2時51分、52分許，在雲林縣○○市○○路0段000號之全家超商斗六榮大門市，提領2萬元、1萬元(即子○○、鄭雅今各轉帳1萬5,000元總合)後，將全數款項交付巳○○，由巳○○將款項交付廖○修，再由廖○修交付被告Ｒ○○、玄○○2人。 ㈡被告巳○○於同日下午4時12分、21分、22分在雲林縣○○市○○路000號、540號之統一超商東宇門市，提領1萬元、2萬元、1萬1,000元(含鄭雅今轉帳之1萬6,000元，及不詳匯入款項，起訴書漏載，應予補充)。 Ｒ○○成年人與少年犯三人以上共同詐欺取財罪，累犯，處有期徒刑壹年伍月。 玄○○成年人與少年犯三人以上共同詐欺取財罪，累犯，處有期徒刑壹年伍月。 午○○犯三人以上共同詐欺取財罪，處有期徒刑壹年參月。  【卷證出處】 ⒈被害人子○○108年3月21日警詢之指述（警369號卷第51頁至第57頁） ⒉上海商業銀行帳號00000000000000號【張惠婷】帳戶交易明細1份（警369號卷第11頁、本院卷二第211頁） ⒊提款監視器擷圖1張（警369號卷第13頁） ⒋內政部警政署反詐騙案件紀錄表、受理各類案件紀錄表、受理詐騙帳戶通報警示簡便格式表（警369號卷第49頁、第71頁、第73頁） ⒌中國信託銀行自動櫃員機交易明細表、LINE詐欺聯絡對話紀錄（警369號卷第75頁、第91頁至第107頁） ⒍提領畫面1份(少連偵第44號卷第184頁至第185頁) ⒎被告玄○○警詢、偵訊之自白（警432號卷一第73頁至第79頁、偵第4481號卷第38頁、少連偵第116號卷第82頁至第86頁） ⒏被告巳○○偵訊、另案之供述（少連偵第109號卷第61頁至第63頁、少連偵第44號卷第279頁至第280頁） ⒐被告午○○警詢、偵訊之供述（警369號卷第4頁至第5頁、少連偵第109號卷第61頁至第65頁)       12 Ｆ○○ 詐欺集團成員於108年3月15日晚間7時25分許，撥打電話向Ｆ○○謊稱：因工作人員操作錯誤重複扣款，若要取消需至ATM操作云云，Ｆ○○因而陷於錯誤，依該人之指示匯款。 108年3月15日晚間8時34分、43分許，在臺中市某郵局ATM，分別轉帳2萬7,012元、7,012元。  林修賢所有之玉山銀行帳戶 (000-0000000000000) ㈠被告癸○○於108年3月15日晚間8時59分、9時0分、9時4分許，在雲林縣○○鄉○○路000號之古坑郵局，各提領2萬元、1萬4,000元、900元得手後，全數贓款交付巳○○或廖○修。 ㈡巳○○或廖○修再將上開贓款交付被告庚○○、Ｒ○○、玄○○。  Ｒ○○成年人與少年犯三人以上共同詐欺取財罪，累犯，處有期徒刑壹年伍月。 玄○○成年人與少年犯三人以上共同詐欺取財罪，累犯，處有期徒刑壹年伍月。 庚○○犯三人以上共同詐欺取財罪，處有期徒刑壹年參月。 癸○○犯三人以上共同詐欺取財罪，累犯，處有期徒刑壹年肆月。  【卷證出處】 ⒈告訴人Ｆ○○警詢之指訴（警378號卷一第211頁至第217頁） ⒉另案被告廖○修警詢之供述（警432號卷一第262頁） ⒊提款監視器畫面擷圖1份（警378號卷一第27頁至第29頁） ⒋內政部警政署反詐騙案件紀錄表、受理各類案件紀錄表、受理詐騙帳戶通報警示簡便格式表（警378號卷一第219頁至第221頁、第227頁） ⒌中華郵政自動櫃員機交易明細表2紙（警378號卷一第225頁） ⒍玉山銀行帳號000000000000號【林修賢】帳戶交易明細1份（警378號卷二第153頁至第155頁） ⒎被告癸○○警詢、偵訊之自白（警378號卷一第11頁至第13頁、第62頁、第63頁、偵第4481號卷第25頁至第27頁、少連偵第109號卷第51頁） ⒏被告巳○○警詢之自白（警378號卷一第102頁至第107頁）       13 天○○ 詐欺集團成員於108年3月15日下午4時38分許，撥打電話向天○○謊稱：因工作人員操作錯誤重複扣款，若要取消需至ATM操作云云，天○○因而陷於錯誤，依該人之指示匯款。 ㈠108年3月15日下午5時52分、54分許，在新北市○○區○○路00號板橋站前郵局ATM，轉帳2萬9,988元、存款2萬9,988元。 ㈡同日晚間6時26分許，在新北市○○區○○路00號之萊爾富超商ATM，存款3萬元。 ㈢同日晚間6時41分許，在新北市○○區○○路00號之萊爾富超商ATM，存款3萬元。 ㈣同日晚間9時28分、32分許，在新北市○○區○○街000號之全家超商ATM，轉帳2萬9,985元、存款3萬元。  ㈠陳文靜所有之中華郵政帳戶 (000-00000000000000) ㈡台中商業銀行帳戶 （000-0000000000000000） ㈢所有之玉山商業銀行帳戶 （000-0000000000000000） ㈣林似蓉所有之中國信託銀行帳戶 (000-000000000000) ㈠被告癸○○搭載巳○○，由巳○○於下列時地提領款項，並交付被告Ｒ○○、玄○○：   ⒈於108年3月15日晚間6時35分、36分、37分許，以左列㈠提款卡，在嘉義縣○○鎮○○路000號之統一超商梅林門市ATM，分別提領2萬元、2萬元、2萬元。   ⒉於同日晚間7時18分許，以左列㈡提款卡，在嘉義縣○○鎮○○路00號之統一超商大林門市ATM，提領2萬元。   ⒊於同日晚間7時25分、26分許，以左列㈢提款卡，在嘉義縣○○鎮○○路000號之全家超商大林門市ATM，分別提領2萬元、1萬元。 ㈡癸○○於同日晚間9時33分、35分許，以左列㈣提款卡，在雲林縣○○鄉○○路000號之統一超商新古坑門市ATM，分別提領3萬元、3萬元後，將全數款項交付巳○○或廖○修。巳○○或廖○修再將上開款項交付被告Ｒ○○、玄○○。 【註：被告庚○○本次犯行，由本院另為免訴判決。】  【卷證出處】 ⒈告訴人天○○警詢之指訴（警378號卷一第233頁至第241頁） ⒉另案被告廖○修警詢之供述（警432號卷一第262頁） ⒊提款監視器畫面擷圖1份（警378號卷一第30頁、警593卷第123頁、第139頁、第140頁） ⒋內政部警政署反詐騙案件紀錄表、受理各類案件紀錄表、受理詐騙帳戶通報警示簡便格式表（警378號卷一第243頁至第245頁、第249頁至第253頁、第291頁） ⒌自動櫃員機交易明細表6紙（警378號卷一第273頁、第277頁至第281頁） ⒍中國信託銀行帳號0000000000000號【林似蓉】帳戶交易明細1份（警378號卷二第157頁至第159頁、本院卷二第221頁） ⒎被告癸○○警詢、偵訊之自白（警378號卷一第11頁至第13頁、第62頁、第63頁、偵第4481號卷第25頁至第27頁、少連偵第109號卷第51頁、警008號卷第76頁、第77頁、警2740號卷第417頁至第419頁） ⒏被告巳○○警詢之自白（警378號卷一第102頁至第107頁、警778號卷第5頁至第11頁、少連偵第44號卷第279頁、第280頁）       14 Ｎ○○ 詐欺集團成員於108年3月18日下午1時許，撥打電話向Ｎ○○佯稱為其友人，急需用錢，Ｎ○○因而陷於錯誤，依該人之指示匯款。 108年3月18日下午2時19分許，在新北市○○區○○路000號（起訴書附表一編號14誤載為「455號」，應予更正）之玉山銀行永安分行，臨櫃匯款18萬元。  林晉嫺所有之中華郵政帳戶 (000-00000000000000) 被告癸○○於108年3月19日凌晨0時29分、30分許，在雲林縣○○鎮○○路00號之元大銀行斗南分行，提款2萬元、1萬元(其餘金額已先遭不詳車手分次提領)，將全數款項交付巳○○或廖○修。巳○○或廖○修再將款項交付被告Ｒ○○、玄○○。 Ｒ○○成年人與少年犯三人以上共同詐欺取財罪，累犯，處有期徒刑壹年伍月。 玄○○成年人與少年犯三人以上共同詐欺取財罪，累犯，處有期徒刑壹年伍月。 癸○○犯三人以上共同詐欺取財罪，累犯，處有期徒刑壹年肆月。  【卷證出處】 ⒈告訴人Ｎ○○警詢之指訴（警378號卷二第5頁至第7頁） ⒉提款監視器畫面擷圖1份（警378號卷一第31頁、第32頁） ⒊內政部警政署反詐騙諮詢專線紀錄表、受理各類案件紀錄表、受理詐騙帳戶通報警示簡便格式表（警378號卷二第9頁至第11頁、第19頁） ⒋玉山銀行匯款申請書1紙（警378號卷二第17頁） ⒌中華郵政帳號00000000000000號【林晉嫺】帳戶交易明細1份（警378號卷二第161頁至第163頁） ⒍被告癸○○警詢、偵訊之自白（警378號卷一第13頁、第62頁、少連偵第109號卷第51頁） ⒎被告巳○○警詢之自白（警378號卷一102頁至第107頁）       15 Ｐ○○ 詐欺集團成員於108年3月20日上午11時許，撥打電話向Ｐ○○佯稱為其友人，急需用錢，Ｐ○○因而陷於錯誤，持其配偶黃靖淑之帳戶依該人之指示匯款。 108年3月20日上午11時39分許，在高雄市○○○路00號之兆豐銀行，臨櫃匯款15萬元。  賴建凱所有之兆豐銀行帳戶 (000-00000000000) 被告癸○○於108年3月20日中午12時15分至18分許，在雲林縣○○鎮○○○路000巷0號1樓之OK超商南昌門市，提領2萬元，共6次，再將全數款項交付被告張竣綸，被告張竣綸再交付被告Ｒ○○。 Ｒ○○犯三人以上共同詐欺取財罪，累犯，處有期徒刑壹年肆月。 張竣綸犯三人以上共同詐欺取財罪，累犯，處有期徒刑壹年肆月。 癸○○犯三人以上共同詐欺取財罪，累犯，處有期徒刑壹年肆月。  【卷證出處】 ⒈告訴人Ｐ○○警詢之指訴（警378號卷二第25頁至第27頁） ⒉提款監視器畫面擷圖1份（警378號卷一第33頁至第36頁） ⒊受理詐騙帳戶通報警示簡便格式表（警378號卷二第29頁） ⒋兆豐銀行新臺幣存摺類存款憑條副本聯、匯款存摺封面及內頁1份（警378號卷二第35頁至第37頁） ⒌兆豐銀行帳號00000000000號【賴建凱】帳戶交易明細1份（警378號卷二第165頁至第167頁） ⒍被告癸○○警詢、偵訊之自白（警378號卷一第15頁至第17頁、少連偵第109號卷第51頁） ⒎被告張竣綸偵訊之自白（少連偵第109號卷第94頁至第98頁）       16 壬○○ 詐欺集團成員於108年3月19日晚間7時13分許，撥打電話佯為網路賣家向告訴人壬○○謊稱：因工作人員操作訂單錯誤，若要取消需至ATM操作云云，壬○○因而陷於錯誤，依該人之指示匯款。 ㈠108年3月20日下午5時22分、26分許，在花蓮縣新城鄉北埔郵局ATM分別轉帳2萬9,989元、2萬5,123元。 ㈡同日下午5時42分、晚間6時26分許，在花蓮慈濟醫院內之彰化銀行ATM轉帳2萬9,985元。 ㈢同日晚間6時26分許，在花蓮慈濟醫院內之彰化銀行ATM轉帳存款3萬元。  沈俊傑所有彰化銀行帳戶 (000-0000000000000000) ㈠被告癸○○於下列時地提領款項：   ⒈於108年3月20日下午5時35分至38分許，在雲林縣○○鎮○○路000號之彰化銀行斗南分行內，提領3萬元、3萬元、1萬4,000元、200元(含不詳匯入款項1萬9,012元)。   ⒉於同日晚間6時1分許，在雲林縣○○鎮○○路000號之彰化銀行斗南分行內，提領3萬元。   ⒊於同日晚間6時33分、34分許，在雲林縣○○鎮○○○路000巷0號1樓之OK超商，提領2萬、9,900元。 ㈡被告癸○○將上開全數贓款交付予被告張竣綸，被告張竣綸再交付被告Ｒ○○。 Ｒ○○犯三人以上共同詐欺取財罪，累犯，處有期徒刑壹年肆月。 張竣綸犯三人以上共同詐欺取財罪，累犯，處有期徒刑壹年肆月。   【卷證出處】 ⒈告訴人壬○○警詢之指訴（警378號卷二第87頁至第91頁） ⒉提款監視器畫面擷圖1份（警378號卷一第37頁、第42頁） ⒊內政部警政署反詐騙諮詢專線紀錄表、受理詐騙帳戶通報警示簡便格式表（警378號卷二第93頁至第95頁） ⒋中華郵政、彰化銀行自動櫃員機交易明細表及匯款存摺內頁1份（警378號卷二第97頁至第101頁） ⒌彰化銀行帳號00000000000000號【沈俊傑】帳戶交易明細1份（警378號卷二第173頁至第175頁） ⒍被告癸○○警詢、偵訊之自白（警378號卷一第15頁至第17頁、少連偵第109號卷第51頁） ⒎被告張竣綸偵訊之自白（少連偵第109號卷第94頁至第98頁）       17 寅○○ 詐欺集團成員於108年3月20日下午3時前某時許佯登販賣iPhone手機之訊息，寅○○於上開時間瀏覽後以通訊軟體LINE與「陳秋伊」聯繫，「陳秋伊」佯稱有手機可販售，寅○○因而陷入錯誤，依該人之指示匯款。 108年3月20日下午4時47分許，在臺中市○○區○○路0段00號之統一超商ATM，轉帳1萬元。  蔡明華所有之國泰銀行帳戶 (000-000000000000) 被告癸○○於108年3月20日下午5時2分許，在雲林縣○○鎮○○○路000巷0號1樓之OK超商內，提領1萬元後，將贓款全數交給被告張竣綸，被告張竣綸再交付被告Ｒ○○。 Ｒ○○犯三人以上共同詐欺取財罪，累犯，處有期徒刑壹年肆月。 張竣綸犯三人以上共同詐欺取財罪，累犯，處有期徒刑壹年肆月。 癸○○犯三人以上共同詐欺取財罪，累犯，處有期徒刑壹年肆月。  【卷證出處】 ⒈告訴人寅○○警詢之指訴（警378號卷二第43頁至第47頁） ⒉提款監視器畫面擷圖1份（警378號卷一第36頁) ⒊內政部警政署反詐騙諮詢專線紀錄表、受理各類案件紀錄表、受理詐騙帳戶通報警示簡便格式表（警378號卷二第49頁至第51頁、第67頁） ⒋中國信託銀行自動櫃員機交易明細表、LINE詐欺聯絡對話紀錄（警378號卷二第57頁至第61頁） ⒌國泰銀行帳號000000000000號【蔡明華】帳戶交易明細1份（警378號卷二第169頁至第171頁） ⒍被告癸○○警詢、偵訊之自白（警378號卷一第15頁至第17頁、少連偵第109號卷第51頁） ⒎被告張竣綸偵訊之自白（少連偵第109號卷第94頁至第98頁）       18 甲○○ 詐欺集團成員於108年3月20日晚間6時前某時許，盜用甲○○友人之FACEBOOK帳號，佯登販賣iPhone手機之訊息，甲○○於上開時間瀏覽後以通訊軟體LINE與對方聯繫，對方佯稱有手機可販售，甲○○因而陷入錯誤，依該人之指示匯款。 108年3月20日晚間6時7分許，在新北市永和區，以網路轉帳之方式，轉帳1萬元。  蔡明華所有之國泰銀行帳戶 (000-000000000000) 被告癸○○於108年3月20日晚間6時16分許，在雲林縣○○鎮○○路00號之斗南郵局，提領1萬後，將贓款全數交給被告被告張竣綸，張竣綸再交付被告Ｒ○○。 Ｒ○○犯三人以上共同詐欺取財罪，累犯，處有期徒刑壹年肆月。 張竣綸犯三人以上共同詐欺取財罪，累犯，處有期徒刑壹年肆月。 癸○○犯三人以上共同詐欺取財罪，累犯，處有期徒刑壹年肆月。  【卷證出處】 ⒈被害人甲○○警詢之指述（警378號卷二第71頁至第75頁） ⒉提款監視器畫面擷圖1份（警378號卷一第41頁) ⒊內政部警政署反詐騙諮詢專線紀錄表（警378號卷二第77頁至第79頁） ⒋永豐網路銀行交易擷圖（警378號卷二第81頁） ⒌國泰銀行帳號000000000000號【蔡明華】帳戶交易明細1份（警378號卷二第169頁至第171頁） ⒍被告癸○○警詢、偵訊之自白（警378號卷一第15頁至第17頁、少連偵第109號卷第51頁） ⒎被告張竣綸偵訊之自白（少連偵第109號卷第94頁至第98頁）       19 宙○○ 詐欺集團成員於108年3月19日下午4時前某時許佯登販賣iPhone手機之訊息，宙○○於上開時間瀏覽後以通訊軟體LINE與「陳秋伊」聯繫，「陳秋伊」佯稱有手機可販售，宙○○因而陷入錯誤，依該人之指示匯款。 109年3月19日下午4時39分、45分許，在桃園市某處以網路轉帳之方式，各轉帳3萬1,000元、1萬5,000元。  林晉嫺所有之凱基銀行帳戶 (000-00000000000000) 被告午○○於109年3月19日下午4時46分前不久，駕駛車牌號碼00-0000號自用小客車，搭載巳○○，前往雲林縣○○鎮○○路00號之全家超商，被告午○○在現場擔任警戒工作，由巳○○於同日下午4時46分至48分許，提領2萬、1萬1,000元、1萬5,000元後，將全數贓款交給被告Ｒ○○、玄○○。 Ｒ○○犯三人以上共同詐欺取財罪，累犯，處有期徒刑壹年肆月。 玄○○犯三人以上共同詐欺取財罪，累犯，處有期徒刑壹年肆月。 午○○犯三人以上共同詐欺取財罪，處有期徒刑壹年貳月。   【卷證出處】 ⒈告訴人宙○○警詢之指訴（警378號卷二第107頁至第110頁） ⒉提款監視器畫面擷圖1份（警378號卷一第77頁、第176頁至第178頁） ⒊內政部警政署反詐騙諮詢專線紀錄表、受理各類案件紀錄表、受理詐騙帳戶通報警示簡便格式表（警378號卷二第111頁、第112頁、第115頁） ⒋凱基銀行帳號000000000000號【林晉嫺】帳戶交易明細1份（警378號卷二第221頁） ⒌被告巳○○警詢、偵訊之自白（警378號卷一第102頁至第105頁、警957號卷第92頁、少連偵卷第59頁） ⒍被告午○○警詢、偵訊之供述（警378號卷一第75頁至第77頁、第83頁、少連偵第109號卷第80頁）       20 黃○○ 詐欺集團成員於108年3月19日下午4時前某時許，盜用黃○○友人之FACEBOOK帳號，佯登販賣iPhone手機之訊息，黃○○於上開時間瀏覽後以通訊軟體LINE與「陳秋伊」聯繫，「陳秋伊」佯稱有手機可販售，黃○○因而陷入錯誤，依該人之指示匯款。 108年3月19日下午5時25分許，在新北市○○區○○路000號之中和區農會ATM，轉帳1萬元。  林晉嫺所有之凱基銀行帳戶 (000-00000000000000) 被告午○○於109年3月19日下午5時33分前不久，駕駛車牌號碼00-0000號自用小客車，搭載巳○○，前往雲林縣○○鎮○○街000巷00號之大潤發斗南店，被告午○○在現場擔任警戒工作，巳○○於同日下午5時33分許，提領1萬元後，將全數贓款交給被告Ｒ○○、玄○○。 Ｒ○○犯三人以上共同詐欺取財罪，累犯，處有期徒刑壹年肆月。 玄○○犯三人以上共同詐欺取財罪，累犯，處有期徒刑壹年肆月。 午○○犯三人以上共同詐欺取財罪，處有期徒刑壹年。  【卷證出處】 ⒈告訴人黃○○警詢之指訴（警378號卷二第116頁至第118頁） ⒉提款監視器畫面擷圖1份（警378號卷一第79頁、第179頁） ⒊內政部警政署反詐騙諮詢專線紀錄表、受理詐騙帳戶通報警示簡便格式表（警378號卷二第119頁、第120頁） ⒋中和地區農會自動櫃員機交易明細表（警378號卷二第122頁） ⒌凱基銀行帳號000000000000號【林晉嫺】帳戶交易明細1份（警378號卷二第223頁） ⒍被告巳○○警詢、偵訊之自白（警378號卷一第102頁至第105頁、警957號卷第92頁、少連偵卷第59頁） ⒎被告午○○警詢、偵訊之供述（警378號卷一第75頁至第79頁、第83頁、少連偵第109號卷第80頁）       21 辛○○ 詐欺集團成員於108年3月19日下午5時45分前某時許佯登販賣iPhone手機之訊息，辛○○瀏覽後以通訊軟體LINE與對方聯繫，對方佯稱有手機可販售，辛○○因而陷入錯誤，依該人之指示匯款。 108年3月19日下午5時55分許，在苗栗縣某處，以網路轉帳之方式，轉帳3萬元。  林晉嫺所有之凱基銀行帳戶 (000-00000000000000) 被告午○○於109年3月19日晚間6時許前不久，駕駛車牌號碼00-0000號自用小客車，搭載巳○○，前往雲林縣○○鄉○○路0段000號之萊爾富超商，被告午○○在現場擔任警戒工作，巳○○於同日晚間6時、6時1分許，提領2萬元、2萬元（含不詳匯入款項1萬元）後，將全數贓款交給被告Ｒ○○、玄○○。 Ｒ○○犯三人以上共同詐欺取財罪，累犯，處有期徒刑壹年肆月。 玄○○犯三人以上共同詐欺取財罪，累犯，處有期徒刑壹年肆月。 午○○犯三人以上共同詐欺取財罪，處有期徒刑壹年貳月。   【卷證出處】 ⒈被害人辛○○警詢之指述（警378號卷二第124頁至第126頁） ⒉提款監視器畫面擷圖1份（警378號卷一第79頁、第180頁、第181頁、第184頁、第185頁） ⒊內政部警政署反詐騙案件紀錄表、受理各類案件紀錄表、受理詐騙帳戶通報警示簡便格式表（警378號卷二第127頁、第128頁、第131頁） ⒋凱基銀行帳號000000000000號【林晉嫺】帳戶交易明細1份（警378號卷二第223頁） ⒌被告巳○○警詢、偵訊之自白（警378號卷一第102頁至第106頁、警957號卷第92頁、少連偵第109號卷第59頁） ⒍被告午○○警詢、偵訊之供述（警378號卷一第79頁至第83頁、少連偵第109號卷第80頁）       22 酉○○ 詐欺集團成員於108年3月19日晚間6時40分前某時許佯登販賣iPhone手機之訊息，酉○○於上開時間瀏覽後以通訊軟體LINE與對方聯繫，對方佯稱有手機可販售，酉○○因而陷入錯誤，依該人之指示匯款。 108年3月19日晚間6時40分許，在高雄市前鎮區之住處，以網路轉帳之方式，轉帳1萬元。  葛珊珊所有之中華郵政帳戶 (000-00000000000000) 被告午○○於109年3月19日晚間6時48分前不久，駕駛車牌號碼00-0000號自用小客車，搭載巳○○，前往雲林縣○○鄉○○路0段000號之萊爾富超商，被告午○○在現場擔任警戒工作，巳○○於同日晚間6時48分至50分許，提領2萬元、4,000元、900元（含附表一編號23Ｕ○○詐欺款項1萬5,000元）後，將全數贓款交給被告Ｒ○○、玄○○。 Ｒ○○犯三人以上共同詐欺取財罪，累犯，處有期徒刑壹年肆月。 玄○○犯三人以上共同詐欺取財罪，累犯，處有期徒刑壹年肆月。 午○○犯三人以上共同詐欺取財罪，處有期徒刑壹年貳月。  【卷證出處】 ⒈告訴人酉○○警詢之指訴（警378號卷二第132頁至第134頁） ⒉提款監視器畫面擷圖1份（警378號卷一第184頁、第185頁） ⒊內政部警政署反詐騙諮詢專線紀錄表、受理各類案件紀錄表、受理詐騙帳戶通報警示簡便格式表（警378號卷二第135頁、第136頁、第141頁） ⒋匯款存摺內頁1紙（警378號卷二第140頁） ⒌中華郵政帳號00000000000000號【葛珊珊】帳戶交易明細1份（警378號卷二第225頁至第227頁） ⒍被告巳○○警詢、偵訊之自白（警378號卷一第102頁至第106頁、警957號卷第92頁、少連偵第109號卷第59頁） ⒎被告午○○警詢、偵訊之供述（警378號卷一第79頁至第83頁、少連偵第109號卷第80頁）       23 Ｕ○○ 詐欺集團成員於108年3月19日晚間6時前某時許，盜用Ｕ○○友人之FACEBOOK帳號，佯登販賣iPhone手機之訊息，Ｕ○○於上開時間瀏覽後以通訊軟體LINE與「陳琪玲」聯繫，「陳琪玲」佯稱有手機可販售，Ｕ○○因而陷入錯誤，依該人之指示匯款。 108年3月19日晚間6時43分許，在新北市○○區○○街000巷00號4樓，以網路轉帳之方式，轉帳1萬5,000元。  葛珊珊所有之中華郵政帳戶 (000-00000000000000) 被告午○○於109年3月19日晚間6時48分前不久，駕駛車牌號碼00-0000號自用小客車，搭載巳○○，前往雲林縣○○鄉○○路0段000號之萊爾富超商，被告午○○在現場擔任警戒工作，巳○○於同日晚間6時48分至50分許，提領2萬元、4,000元、900元（含附表一編號22酉○○詐欺款項1萬元），將全數贓款交給被告Ｒ○○、玄○○。 Ｒ○○犯三人以上共同詐欺取財罪，累犯，處有期徒刑壹年肆月。 玄○○犯三人以上共同詐欺取財罪，累犯，處有期徒刑壹年肆月。 午○○犯三人以上共同詐欺取財罪，處有期徒刑壹年貳月。    【卷證出處】 ⒈告訴人Ｕ○○警詢之指訴（警378號卷二第143頁至第145頁） ⒉提款監視器畫面擷圖1份（警378號卷一第184頁、第185頁） ⒊內政部警政署反詐騙案件紀錄表、受理各類案件紀錄表、受理詐騙帳戶通報警示簡便格式表（警378號卷二第146頁、第147頁、第150頁） ⒋中華郵政帳號00000000000000號【葛珊珊】帳戶交易明細1份（警378號卷二第225頁至第227頁） ⒌被告巳○○警詢、偵訊之自白（警378號卷一第102頁至第106頁、警957號卷第92頁、少連偵第109號卷第59頁） ⒍被告午○○警詢、偵訊之供述（警378號卷一第79頁至第83頁、少連偵第109號卷第80頁）       24 Ｌ○○ 詐欺集團成員於108年3月6日下午4時6分許，撥打電話佯為網路賣家向Ｌ○○謊稱：因工作人員操作錯誤變成重複扣款，若要取消需至ATM操作云云，Ｌ○○因而陷於錯誤，依該人之指示匯款。 108年3月6日下午4時46分許，在臺北市○○區○○路00號之文化大學教室內，以網路轉帳之方式，轉帳1萬7,018元。   葉子揚所有之中華郵政帳戶 (000-00000000000000) ㈠巳○○於下列時地，提領款項： ⒈於108年3月6日下午5時32分至39分許，在雲林縣○○鄉○○路000號之統一超商內，提領2萬元、1萬元； ⒉於同日下午5時39分許，在雲林縣○○鄉○○路000號之古坑郵局內，提領1,000元、5,000元（以上含附表一編號25Ｏ○○匯入詐欺款項1萬9,480元）； ㈡上開贓款全數交付予被告Ｒ○○、玄○○。 Ｒ○○犯三人以上共同詐欺取財罪，累犯，處有期徒刑壹年肆月。 玄○○犯三人以上共同詐欺取財罪，累犯，處有期徒刑壹年肆月。 庚○○犯三人以上共同詐欺取財罪，處有期徒刑壹年參月。    【卷證出處】 ⒈告訴人Ｌ○○警詢之指訴（警957號卷第167頁至第169頁） ⒉提款監視器畫面擷圖1份（警378號卷一第119頁） ⒊內政部警政署反詐騙諮詢專線紀錄表、受理各類案件紀錄表、受理詐騙帳戶通報警示簡便格式表（警432號卷一第354頁至第357頁） ⒋中華郵政帳號00000000000000號【葉子揚】帳戶交易明細1份（警957號卷第531頁） ⒌被告巳○○警詢、偵訊之自白（警957號卷第91頁至第97頁、少連偵第109號卷第59頁至第61頁、偵4140號卷一第247頁至第253頁）       25 Ｏ○○ 詐欺集團成員於108年3月6日下午4時25分許，撥打電話佯為網路賣家向Ｏ○○謊稱：因工作人員操作訂單錯誤誤設為批發商，若要取消需至ATM操作云云，Ｏ○○因而陷於錯誤，依該人之指示匯款。 ㈠108年3月6日下午5時16分許，在新北市○○區○○路0段00號之華南銀行ATM轉帳1萬9,480元。 ㈡同日下午5時48分、59分許，在新北市三重區光復路2段之統一超商，各以跨行存款、轉帳之方式存入29,985元（起訴書附表編號25誤載為3萬元，應予更正）、匯款1萬4,350元。  葉子揚所有之中華郵政帳戶 (000-00000000000000) ㈠巳○○於下列時地，提領款項：   ⒈同附表一編號24㈠⒈   ⒉同附表一編號24㈠⒉   ⒊同日下午5時58分、59分許，在雲林縣○○鄉○○路00巷0號之全家超商內，提領2萬元、1萬元；   ⒋同日晚間6時12分、13分許，在雲林縣○○鄉○○路000號之統一超商內，各提領1萬元、4,000元。 ㈡上開贓款均全數交付予被告Ｒ○○、玄○○。 Ｒ○○犯三人以上共同詐欺取財罪，累犯，處有期徒刑壹年肆月。 玄○○犯三人以上共同詐欺取財罪，累犯，處有期徒刑壹年肆月。 庚○○犯三人以上共同詐欺取財罪，處有期徒刑壹年參月。   【卷證出處】 ⒈告訴人Ｏ○○警詢之指訴（警957號卷第163頁至第166頁） ⒉提款監視器畫面擷圖1份（警378號卷一第119頁至第136頁） ⒊內政部警政署反詐騙諮詢專線紀錄表、受理各類案件紀錄表、受理詐騙帳戶通報警示簡便格式表（警432號卷一第363頁、第364頁、第369頁） ⒋中國信託銀行、華南銀行自動櫃員機交易明細表3紙（警432號卷一第368頁） ⒌中華郵政帳號00000000000000號【葉子揚】帳戶交易明細1份（警957號卷第531頁） ⒍被告巳○○警詢、偵訊之自白（警957號卷第91頁至第97頁、少連偵第109號卷第59頁至第61頁、偵4140號卷一第247頁至第253頁）       26 Ｈ○○ 詐欺集團成員於108年3月6日下午5時48分許，撥打電話佯為網路賣家向Ｈ○○謊稱：因工作人員操作錯誤變成每月固定扣款，若要取消需至ATM操作云云，Ｈ○○因而陷於錯誤，依該人之指示匯款。 108年3月6日晚間6時28分許，在高雄市○○區○○路000號之高雄農會後勁分部ATM，轉帳2萬9,912元。   葉子揚所有之中華郵政帳戶 (000-00000000000000) 巳○○於108年3月6日晚間6時43分許，在雲林縣○○鄉○○路000號之古坑郵局內，提領2萬元、1萬元後，將贓款全數交付予被告Ｒ○○、玄○○。 Ｒ○○犯三人以上共同詐欺取財罪，累犯，處有期徒刑壹年肆月。 玄○○犯三人以上共同詐欺取財罪，累犯，處有期徒刑壹年肆月。 庚○○犯三人以上共同詐欺取財罪，處有期徒刑壹年參月。   【卷證出處】 ⒈被害人Ｈ○○警詢之指述（警432號卷一第371頁至第374頁） ⒉提款監視器畫面擷圖1份（警378號卷一第127頁、第128頁） ⒊內政部警政署反詐騙諮詢專線紀錄表、受理各類案件紀錄表、受理詐騙帳戶通報警示簡便格式表（警432號卷一第375頁、第376頁、第380頁） ⒋高雄地區農會自動櫃員機交易明細表（警432號卷一第379頁） ⒌中華郵政帳號00000000000000號【葉子揚】帳戶交易明細1份（警957號卷第531頁） ⒍被告巳○○警詢、偵訊之自白（警957號卷第91頁至第97頁、少連偵第109號卷第59頁至第61頁、偵4140號卷一第247頁至第253頁       27 乙○○ 詐欺集團成員於108年3月6日下午4時許，撥打電話佯為網路賣家向乙○○謊稱：因工作人員操作錯誤植為VIP會員，需繳年費，若要取消需至ATM操作云云，乙○○因而陷於錯誤，依該人之指示匯款。 108年3月6日晚間7時41分許，在臺南市○○區○○○街00巷00號之統一超商ATM，轉帳2萬9,985元。      王子智所有之臺灣銀行帳戶 (000-000000000000) 巳○○於108年3月6日晚間7時53分、54分、55分、56分許，在雲林縣○○鄉○○路00號之古坑東和郵局內，各提領2,000元、2萬元、6,000元、2,000元後，將贓款全數交付予被告Ｒ○○、玄○○。 玄○○犯三人以上共同詐欺取財罪，累犯，處有期徒刑壹年肆月。 庚○○犯三人以上共同詐欺取財罪，處有期徒刑壹年參月。 【註：Ｒ○○所涉本次犯行，由本院另為不受理判決】  【卷證出處】 ⒈告訴人乙○○警詢之指訴（警432號卷一第383頁至第385頁） ⒉提款監視器畫面擷圖1份（警378號卷一第132頁、第135頁） ⒊臺灣銀行帳號000000000000號【王子智】帳戶交易明細1份（警432號卷二第199頁至第201頁） ⒋內政部警政署反詐騙諮詢專線紀錄表、受理詐騙帳戶通報警示簡便格式表（警432號卷一第386頁、第387頁、第380頁） ⒌中國信託銀行自動櫃員機交易明細表（警432號卷一第395頁） ⒍被告巳○○警詢、偵訊之自白（警957號卷第91頁至第97頁、少連偵第109號卷第59頁至第61頁、偵4140號卷一第247頁至第253頁）       28 Ｖ○○ 詐欺集團成員於108年3月8日某時許，撥打電話佯為網路賣家向Ｖ○○謊稱：因工作人員操作錯誤變成高級會員，需繳年費，若要取消需至ATM操作云云，Ｖ○○因而陷於錯誤，依該人之指示匯款。 ⒈108年3月8日下午5 時9分、22分、29分許，在高雄市○○區○○路000號之全家超商ATM，匯款2萬9,985元、3萬元、3萬元至右列㈠帳戶。 ⒉同日下午5時41分許，在高雄市○○區○○路000號之全家超商ATM，轉帳1萬9,045元至右列㈡帳戶。  ㈠台新商業銀行帳戶 （000-0000000000000000） ㈡葉信良所有之臺灣銀行帳戶 (000-000000000000) ㈠巳○○於下列時地，提領款項：   ⒈108年3月8日下午5時48分、18時47分許，以左列㈠提款卡，在全家超商斗六榮大門市，分別提領5萬9,000元、6萬1,000元。   ⒉於同日晚間6時29分、30分許，以左列㈡提款卡，在雲林縣○○鄉○○路00號之古坑東和郵局內，提領2萬元共5筆、7,000元（含不詳匯入人款項2萬9,985元、附表一編號29辰○○詐欺款項2萬9,985元、不詳匯入人款項2萬8,028元）。 ㈡上開贓款均全數交付予被告Ｒ○○、玄○○。 玄○○犯三人以上共同詐欺取財罪，累犯，處有期徒刑壹年肆月。 庚○○犯三人以上共同詐欺取財罪，處有期徒刑壹年參月。 【註：Ｒ○○所涉本次犯行，由本院另為不受理判決】  【卷證出處】 ⒈被害人Ｖ○○警詢之指述（警432號卷一第399頁至第401頁） ⒉提款監視器畫面擷圖1份（警378號卷一第136頁至第140頁、少連偵第44號卷第267頁、第268頁） ⒊內政部警政署反詐騙案件紀錄表、受理各類案件紀錄表、受理詐騙帳戶通報警示簡便格式表（警432號卷一第402頁、第404頁、第405頁、第408頁） ⒋自動櫃員機交易明細表5紙（警432號卷一第406頁、第407頁） ⒌臺灣銀行帳號000000000000號【葉信良】帳戶交易明細1份（警432號卷二第203頁至第205頁） ⒍被告巳○○警詢、偵訊之自白（警778號卷第5頁至第11頁、少連偵第44號卷第11頁至第24頁、第279頁、第280頁、少連偵第109號卷第59頁至第61頁、偵4140號卷一第247頁至第253頁）       29 辰○○ 詐欺集團成員於108年3月8日下午4時38分許，撥打電話佯為網路賣家向辰○○謊稱：因工作人員操作錯誤變成重複扣款，若要取消需至ATM操作云云，辰○○因而陷於錯誤，依該人之指示匯款。 108年3月8日下午5時53分，在桃園市中壢區某ATM，轉帳2萬9,985元。  葉信良所有之臺灣銀行帳戶 (000-000000000000) 同編號28㈠⒉ 玄○○犯三人以上共同詐欺取財罪，累犯，處有期徒刑壹年肆月。 庚○○犯三人以上共同詐欺取財罪，處有期徒刑壹年參月。 【註：Ｒ○○所涉本次犯行，由本院另為不受理判決】  【卷證出處】 ⒈被害人辰○○108年3月8日警詢之指述（警432號卷一第411頁至第414頁） ⒉提款監視器畫面擷圖1份（警378號卷一第136頁至第140頁） ⒊內政部警政署反詐騙諮詢專線紀錄表、受理各類案件紀錄表、受理詐騙帳戶通報警示簡便格式表（警432號卷一第415頁、第416頁、第431頁） ⒋中國信託銀行自動櫃員機交易明細表（警432號卷一第429頁） ⒌臺灣銀行帳號000000000000號【葉信良】帳戶交易明細1份（警432號卷二第203頁至第205頁） ⒍被告巳○○警詢、偵訊之自白（少連偵第109號卷第59頁至第61頁、偵4140號卷一第247頁至第253頁）       30 Ｂ○○ 詐欺集團成員於108年3月10日晚間9時許，撥打電話佯為網路賣家向Ｂ○○謊稱：因工作人員操作錯誤變成重複扣款，若要取消需至ATM操作云云，Ｂ○○因而陷於錯誤，依該人之指示匯款。 108年3月10日晚間9時34分、40許，在苗栗縣○○鄉○○路000號之統一超商ATM，分別轉帳2萬9,989元、1萬7,123元。  劉巧玲所有之國泰世華銀行帳戶 (000-000000000000) 巳○○於108年3月10日晚間9時43分、44分、45分、同日晚間10時14分許，在雲林縣○○鎮○○○路0號之統一超商內，提領2萬元、2萬元、7,000元，另於附表一編號31亥○○匯入詐欺款項2萬9,985元後，於108年3月10日晚間10時14分、15分許，在雲林縣○○鎮○○○路0號之統一超商內提領2萬元、1萬元，再將贓款全數交付予被告Ｒ○○、玄○○。 Ｒ○○犯三人以上共同詐欺取財罪，累犯，處有期徒刑壹年肆月。 玄○○犯三人以上共同詐欺取財罪，累犯，處有期徒刑壹年肆月。 庚○○犯三人以上共同詐欺取財罪，處有期徒刑壹年參月。  【卷證出處】 ⒈告訴人Ｂ○○警詢之指訴（警432號卷一第433頁至第437頁） ⒉提款監視器畫面擷圖1份（警378號卷一第142頁） ⒊內政部警政署反詐騙案件紀錄表、受理各類案件紀錄表、受理詐騙帳戶通報警示簡便格式表（警432號卷一第438頁至第441頁） ⒋中國信託銀行自動櫃員機交易明細表2紙（警432號卷一第440頁） ⒌國泰世華銀行帳號000000000000號【劉巧玲】帳戶交易明細1份（警432號卷二第207頁至第209頁） ⒍被告巳○○警詢、偵訊之自白（少連偵第109號卷第59頁至第61頁、偵4140號卷一第247頁至第253頁）       31 亥○○ 詐欺集團成員於108年3月10日下午5時4分許，撥打電話佯為網路賣家向亥○○謊稱：因工作人員操作錯誤變成超級會員，若要取消需至ATM操作云云，亥○○因而陷於錯誤，依該人之指示匯款。 108年3月10日晚間8時3分許，在高雄市○○區○○路00○0號之統一超商ATM，轉帳2萬9,985元。  劉巧玲所有之國泰世華銀行帳戶 (000-000000000000) 同附表一編號30 Ｒ○○犯三人以上共同詐欺取財罪，累犯，處有期徒刑壹年肆月。 玄○○犯三人以上共同詐欺取財罪，累犯，處有期徒刑壹年肆月。 庚○○犯三人以上共同詐欺取財罪，處有期徒刑壹年參月。  【卷證出處】 ⒈告訴人亥○○警詢之指訴（警432號卷一第443頁至第447頁） ⒉提款監視器畫面擷圖1份（警378號卷一第141頁） ⒊內政部警政署反詐騙案件紀錄表、受理各類案件紀錄表、受理詐騙帳戶通報警示簡便格式表（警432號卷一第448頁、第450頁、第460頁） ⒋中國信託銀行自動櫃員機交易明細表（警432號卷一第457頁） ⒌國泰世華銀行帳號000000000000號【劉巧玲】帳戶交易明細1份（警432號卷二第207頁至第209頁） ⒍被告巳○○警詢、偵訊之自白（少連偵第109號卷第59頁至第61頁、偵4140號卷一第247頁至第253頁）       32 戌○○ 詐欺集團成員於108年3月13日晚間9時25分許，撥打電話佯為網路賣家向戌○○謊稱：因工作人員操作錯誤變成連續扣款，若要取消需至ATM操作云云，戌○○因而陷於錯誤，依該人之指示匯款。 108年3月13日晚間9時30分許，在桃園市桃園區之住處，以網路轉帳之方式，轉帳3萬9,989元。  李朝遠所有之永豐銀行帳戶 (000-00000000000000) 巳○○於108年3月13日晚間9時48分、49分許，在雲林縣○○鄉○○路000號之OK超商內，提領2萬元共2次後，將贓款全數交付予被告Ｒ○○、玄○○。 Ｒ○○犯三人以上共同詐欺取財罪，累犯，處有期徒刑壹年肆月。 玄○○犯三人以上共同詐欺取財罪，累犯，處有期徒刑壹年肆月。 庚○○犯三人以上共同詐欺取財罪，處有期徒刑壹年參月。  【卷證出處】 ⒈告訴人戌○○警詢之指訴（警432號卷二第47頁至第49頁） ⒉提款監視器畫面擷圖1份（警378號卷一第154頁） ⒊內政部警政署反詐騙諮詢專線紀錄表、受理各類案件紀錄表、受理詐騙帳戶通報警示簡便格式表（警432號卷二第50頁、第51頁、第54頁至第56頁） ⒋匯款交易明細查詢1份（警432號卷二第55頁） ⒌永豐銀行帳號00000000000000號【李朝遠】帳戶交易明細1份（警432號卷二第227頁至第229頁） ⒍被告巳○○警詢、偵訊之自白（少連偵第109號卷第59頁至第61頁、偵4140號卷一第247頁至第253頁）       33 申○○ 詐欺集團成員於108年3月13日晚間6時49許，撥打電話佯為網路賣家向申○○謊稱：因工作人員操作錯誤變成分期付款，若要取消需至ATM操作云云，申○○因而陷於錯誤，依該人之指示匯款。 ⒈108年3月13日晚間8時40分、同日晚間9時18分許，在臺北市士林區至誠路2段之某統一超商ATM，分別以轉帳、無卡存款之方式，分別轉帳2萬9,987元、存入3萬元至右列㈠帳戶。 ⒉同日晚間10時30分許在臺北市士林區之居處，以網路轉帳之方式匯款6萬9,876元至右列㈡帳戶。  ㈠李朝遠所有之土地銀行帳戶 (000-000000000000) ㈡陳建章所有之玉山銀行帳戶 (000-0000000000000) ㈠巳○○於下列時地，以左列㈠提款卡提領款項如下：   ⒈108年3月13日晚間9時14分、16分許，在雲林縣○○鄉○○路000號之統一超商內，提領2萬、9,000元。   ⒉同日晚間9時24分、25分許，在雲林縣○○鄉○○路000號之古坑郵局，提領2萬元共3筆（含不詳匯入款項3萬元）； ㈡巳○○於下列時地，以左列㈡提款卡提領款項如下： 　⒈同日晚間10時40分、41分、42分許，在雲林縣○○鄉○○路00巷0號之全家超商內，提領2萬元共3筆、9,000元； 　⒉同日晚間11時15分許，在雲林縣○○鄉○○路000號之古坑郵局內，提領2萬元、9,900元（含不詳匯入款項2萬8,985元）。 ㈢巳○○將上開贓款全數交 付予被告Ｒ○○、玄○○。 Ｒ○○犯三人以上共同詐欺取財罪，累犯，處有期徒刑壹年肆月。 玄○○犯三人以上共同詐欺取財罪，累犯，處有期徒刑壹年肆月。 庚○○犯三人以上共同詐欺取財罪，處有期徒刑壹年參月。  【卷證出處】 ⒈告訴人申○○警詢之指訴（警432號卷一第461頁至第465頁） ⒉提款監視器畫面擷圖1份（警378號卷一第147頁至第150頁、第158頁至第164頁） ⒊匯款存摺封面及內頁、土地銀行及中國信託銀行自動櫃員機交易明細表2紙（警432號卷二第8頁至第10頁） ⒋內政部警政署反詐騙諮詢專線紀錄表、受理各類案件紀錄表、受理詐騙帳戶通報警示簡便格式表（警432號卷一第466頁、卷二第5頁、第6頁、第12頁） ⒌土地銀行帳號000000000號【李朝遠】帳戶交易明細1份（警432號卷二第211頁至第213頁） ⒍玉山銀行帳號0000000000000號【陳建章】帳戶交易明細1份（警432號卷二第231頁至第233頁） ⒎被告巳○○警詢、偵訊之自白（少連偵第109號卷第59頁至第61頁、偵4140號卷一第247頁至第253頁）       34 Ｇ○○ 詐欺集團成員於108年3月13日晚間8時30分許，撥打電話佯為網路賣家向Ｇ○○謊稱：因工作人員操作錯誤誤設為批發商，若要取消需至ATM操作云云，Ｇ○○因而陷於錯誤，依該人之指示匯款。 108年3月13日晚間9時26分許，在臺中市○○區○○路00號之全家超商ATM，轉帳8,123元。  李朝遠所有之土地銀行帳戶 (000-000000000000) 巳○○於108年3月13日晚間9時25分、41分許，在雲林縣○○鄉○○路000號之古坑郵局，提領900元、2萬元、8,100元（含不詳匯入款項1萬9,985元）後，將上開贓款全數交付予被告Ｒ○○、玄○○。 Ｒ○○犯三人以上共同詐欺取財罪，累犯，處有期徒刑壹年肆月。 玄○○犯三人以上共同詐欺取財罪，累犯，處有期徒刑壹年肆月。 庚○○犯三人以上共同詐欺取財罪，處有期徒刑壹年參月。  【卷證出處】 ⒈告訴人Ｇ○○警詢之指訴（警432號卷二第13頁至第15頁） ⒉提款監視器畫面擷圖1份（警378號卷一第147頁至第153頁） ⒊台新銀行自動櫃員機交易明細表（警432號卷二第19頁） ⒋內政部警政署反詐騙諮詢專線紀錄表、受理詐騙帳戶通報警示簡便格式表（警432號卷二第16頁、第17頁） ⒌土地銀行帳號000000000號【李朝遠】帳戶交易明細1份（警432號卷二第211頁至第213頁） ⒍被告巳○○警詢、偵訊之自白（少連偵第109號卷第59頁至第61頁、偵4140號卷一第247頁至第253頁）       35 Ｓ○○ 詐欺集團成員於108年3月13日晚間7時44分許，撥打電話佯為網路賣家向Ｓ○○謊稱：因工作人員操作錯誤變成每月固定扣款，若要取消需至ATM操作云云，Ｓ○○因而陷於錯誤，依該人之指示匯款。 ⒈108年3月13日晚間8時48分許，在新竹市○○路00號之統一超商ATM轉帳2萬9,985元至右列㈠帳戶。 ⒉於同日晚間10時27分、29分許，在新竹市○○路00號之統一超商ATM，匯款2萬9,000元、1,000元至右列㈡帳戶。 ⒊於同日晚間10時38分、40分許，在新竹市○○路0段000號附近之ATM，分別跨行存款2萬8,985元、985元至右列㈡帳戶。 ⒋翌(14)日凌晨0時14分許，在新竹市○○路0段000號附近之ATM，跨行存款 2萬9,985元至右列㈢帳戶。 ⒌翌(14)日凌晨0時17分、21分許，在新竹市○○路0段000號附近之ATM，匯款2萬8,985元、985元至右列㈣帳戶。  ㈠陳建章所有之國泰世華銀行帳戶 (000-000000000000)　 ㈡陳建章所有之中國信託銀行帳戶 (000-000000000000) ㈢李朝遠所有之土地銀行帳戶 (000-000000000000) ㈣陳建章所有之玉山銀行帳戶 （000-0000000000000） ㈠沈冠良於108年3月13日，晚間9時35分至37分許，在雲林縣○○鄉○○路000號之OK超商雲林古坑門市，以左列㈠提款卡，提領2萬元共4筆、9,000元（含不詳款項2萬9,19元、2萬6,987元、3萬元）後，將上開贓款均交付予廖○修、「金錢豹」等人。 ㈡巳○○於：   ⒈108年3月13日晚間10時37分許，在統一超商劍湖門市，以左列㈡提款卡，提領3萬元；   ⒉同日晚間10時43分許，在雲林縣○○鄉○○路00巷0號之全家超商內，以左列㈡提款卡，提領2萬元、1萬元； 　⒊於翌（14）日凌晨1時2分許，在統一超商新東立門市，以左列㈡提款卡，提領6萬元。 　⒋於翌(14)日凌晨0時37分、41分、43分許，在雲林縣○○鄉○○路00號之古坑東和郵局，以左列㈢提款卡，提領2萬元、9,000元、900元。 　⒌於翌(14)日凌晨0時58分、59分許，在全家超商斗六重光門市，以左列㈣提款卡，提領2萬元、9,000元。 　⒍上開贓款全數交付予被告Ｒ○○、玄○○。 Ｒ○○成年人與少年犯三人以上共同詐欺取財罪，累犯，處有期徒刑壹年伍月。 玄○○成年人與少年犯三人以上共同詐欺取財罪，累犯，處有期徒刑壹年伍月。 庚○○犯三人以上共同詐欺取財罪，處有期徒刑壹年參月。  【卷證出處】 ⒈告訴人Ｓ○○警詢之指訴（警432號卷二第21頁至第26頁） ⒉另案被告沈冠良警詢之供述（警432號卷一第322頁至第324頁） ⒊提款監視器畫面擷圖1份（警378號卷一第159頁至第161頁、第168頁、第169頁、少連偵第44號卷第162頁、第163頁、第193頁、第195頁） ⒋匯款存摺交易明細表及中國信託銀行、上海商業銀行自動櫃員機交易明細表6紙（警432號卷二第38頁至第40頁） ⒌內政部警政署反詐騙案件紀錄表、受理詐騙帳戶通報警示簡便格式表（警432號卷二第27頁、第28頁、第30頁至第32頁） ⒍中國信託銀行帳號000000000000號【陳建章】帳戶交易明細1份（警432號卷二第219頁至第221頁、本院卷二第223頁、第224頁） ⒎國泰世華銀行帳號000000000000號【陳建章】帳戶交易明細1份（警432號卷二第223頁至第225頁） ⒏土地銀行帳號000000000號【李朝遠】帳戶交易明細1份（警432號卷二第211頁至第213頁） ⒐玉山銀行帳號0000000000000【陳建章】帳戶交易明細1份（警778號卷第257頁、第275頁） ⒑被告巳○○警詢、偵訊之自白（警778號卷第5頁至第11頁、少連偵第44號卷第279頁、第280頁、少連偵第109號卷第59頁至第61頁、偵4140號卷一第247頁至第253頁）       36 地○○ 詐欺集團成員於108年3月5日晚間6時30分許，撥打電話佯為網路賣家向地○○謊稱：因訂單錯誤致重複訂購，若要取消需至ATM操作云云，地○○因而陷於錯誤，依該人之指示匯款。 108年3月5日晚間7時40分許，在臺東縣○○市○○區○○路0段000巷00號之全家超商，以無卡存款之方式，存入2萬8,985元。  許祐瀚之太麻里農會帳戶 （000-0000000000000000） 被告庚○○於108年3月5日晚間7時40分、41分許，在臺東縣○○市○○○路000號之全家超商豐樂門市，提領2萬元、8,000元後，將上開贓款全數交付予被告Ｒ○○。 Ｒ○○犯三人以上共同詐欺取財罪，累犯，處有期徒刑壹年肆月。 庚○○犯三人以上共同詐欺取財罪，處有期徒刑壹年參月。   【卷證出處】 ⒈告訴人地○○警詢之指訴（警957號卷第171頁至第173頁） ⒉提款監視器畫面擷圖1份（警957號卷第481頁） ⒊臺東縣○○○○區○○○○○○0○○○000號卷第519頁） ⒋被告庚○○警詢、偵訊之自白（警957號卷第17頁至第21頁、偵第4481號卷第21頁）       

附表二：編號同起訴書附表二
編號 帳戶所有人 詐欺日期及方式 寄送時間、地點 金融帳戶 轉寄時間、地點 被告之所犯罪名及宣告刑 卷證出處 1 Ｅ○○ 詐欺集團成員於108年3月20日下午2時30分許，撥打電話並使用通訊軟體LINE向Ｅ○○謊稱：欲辦理貸款須提供金融卡以檢視帳戶是否正常云云，Ｅ○○因而陷於錯誤，依該人之指示提供帳戶資料。 108年3月22日下午4時59分許、同年月28日下午3時3分許，在屏東縣○○鄉○○路000號912之統一超商門市，以交貨便寄送之方式，分別提供右列王道銀行、台新銀行帳戶金融卡。 王道銀行帳戶 (000-00000000000000) 台新銀行帳戶 (000-00000000000000) 被告庚○○於108年4月2日晚間10時10分雲林縣○○鎮○○路000號之統一超商凱瑄門市領取左列金融帳戶金融卡後，在雲林縣○○○○道○○○○號貨運站，寄送至空軍一號臺中八國站。 庚○○犯三人以上共同詐欺取財罪，處有期徒刑壹年。 ⒈告訴人Ｅ○○警詢之指訴（警462號卷第157頁至第160頁） ⒉內政部警政署反詐騙諮詢專線紀錄表（警462號卷第153頁至第155頁） ⒊被告取簿監視器畫面擷圖3張（警462號卷第367頁、第369頁） ⒋7-ELEVEN貨態查詢系統擷圖1張(警462號卷第367頁) ⒌被告庚○○警詢、偵訊之自白（警462號卷第22頁至第29頁、偵第4481號卷第21頁至第25頁） 2 丁○○（原名：吳語琦）  無 108年4月3日晚間10時3分許，在新竹縣○○鎮○○路○段000號之統一超商，以交貨便寄送之方式提供帳戶存摺及金融卡，並於寄出前依詐欺集團成員指示更改金融卡密碼。 中華郵政帳戶 (000-00000000000000) 第一銀行帳戶 (000-00000000000) 被告庚○○於108年4月6日下午4時29分許，在統一超商雲醫門市領取左列金融帳戶存摺、金融卡後，將左列帳戶存摺、金融卡在雲林縣○○○○道○○○○號貨運站，寄送至空軍一號臺中八國站。 被告庚○○經檢察官為不起訴處分。 ⒈告訴人丁○○（原名吳語琦）警詢之指訴（警854號卷第25頁至第28頁） ⒉內政部警政署反詐騙案件紀錄表（警854號卷第23頁） ⒊LINE詐欺對話紀錄1份（警854號卷第29頁至第60頁） ⒋雲林地檢署檢察官108年度偵字第4140號、第4481號【庚○○】不起訴處分書（偵第4481號卷第69頁至第78頁） ⒌被告庚○○警詢、偵訊之自白（警854號卷第3頁至第9頁、偵第4481號卷第21頁至第23頁） 

附表三：編號同起訴書附表三
編號 告訴人 詐欺日期及方式 匯款時、地、金額（新臺幣）  匯入人頭帳戶 提領時間、地點、金額及贓款處置 被告之所犯罪名及宣告刑 卷證出處 1 Ｊ○○ 詐欺集團成員於108年4月7日晚間8時12分許，撥打電話佯為網路賣家向Ｊ○○謊稱：取貨時簽收錯而設定為固定買家，將按月持續扣款，若要取消需至ATM操作云云，Ｊ○○因而陷於錯誤，依該人之指示匯款。 ㈠108年4月7日晚間8時43分許，在苗栗縣竹南鎮之居處，以網路轉帳之方式，轉帳2萬9,989元； ㈡同日晚間9時2分許，在苗栗縣○○鎮○○路000號全家便利超商ATM，轉帳2萬9,989元。   Ｅ○○所有之王道銀行帳戶 (000-00000000000000) 許逢軒於108年4月7日晚間8時54分、55分許，在新竹縣○○市○○○路00○0號永豐銀行、同日晚間9時5分、7分許，在新竹縣竹北市縣○○路000號之臺灣中小企業銀行，提領2萬元、9,000元、2萬元、1萬元。嗣後將贓款交由不詳之詐欺集團成員領取。 庚○○犯三人以上共同詐欺取財罪，處有期徒刑壹年貳月。 ⒈被害人Ｊ○○警詢之指述（警462號卷第162頁至第164頁） ⒉熱點資料案件詳細表（警462號卷第445頁、第447頁） ⒊【許逢軒】臺灣新竹地方法院108年度金訴字第105號判決。 ⒋被告庚○○警詢、偵訊之自白（警854號卷第3頁至第9頁、偵第4481號卷第21頁至第23頁） 2 丙○○ 詐欺集團成員於108年4月8日4時34分前某時許，盜用丙○○友人之FACEBOOK帳號，佯登販賣iPhone手機之訊息，丙○○於上開時間瀏覽後以通訊軟體LINE與「陳琪玲」聯繫，「陳琪玲」佯稱有手機可販售，丙○○因而陷入錯誤，依該人之指示匯款。 108年4月8日17時16分許，在臺北市○○區○○○路000號之ATM，轉帳2萬元  丁○○所有之中華郵政帳戶 (000-00000000000000) 遭本案詐欺集團不詳車手提領。 庚○○犯三人以上共同詐欺取財罪，處有期徒刑壹年壹月。 ⒈告訴人丙○○警詢之指訴（警854號卷第65頁至第69頁） ⒉內政部警政署反詐騙諮詢專線紀錄表、受理詐騙帳戶通報警示簡便格式表、金融機構聯防機制通報單（警854號卷第61頁至第63頁、第71頁、第73頁） ⒊中華郵政自動櫃員機交易明細表（警854號卷第75頁） ⒋被告庚○○警詢、偵訊之自白（警854號卷第3頁至第9頁、偵第4481號卷第21頁至第23頁） 3 Ａ○○ 詐欺集團成員於108年4月8日下午4時40分前某時許，盜用Ａ○○友人之FACEBOOK帳號，佯登販賣iPhone手機之訊息，Ａ○○於上開時間瀏覽後以通訊軟體LINE與「陳琪玲」聯繫，「陳琪玲」佯稱有手機可販售，Ａ○○因而陷入錯誤，依該人之指示匯款。 108年4月8日下午5時8分許，在臺北市大安區之居處，以網路轉帳之方式，轉帳1萬8,000元。  丁○○所有之中華郵政帳戶 (000-00000000000000) 遭本案詐欺集團不詳車手提領。  庚○○犯三人以上共同詐欺取財罪，處有期徒刑壹年壹月。 ⒈告訴人Ａ○○警詢之指訴（警854號卷第83頁至第85頁） ⒉內政部警政署反詐騙諮詢專線紀錄表、受理詐騙帳戶通報警示簡便格式表、金融機構聯防機制通報單（警854號卷第79頁至第81頁、第87頁、第89頁） ⒊LINE詐欺對話紀錄及交易明細1份（警854號卷第91頁至第93頁） ⒋被告庚○○警詢、偵訊之自白（警854號卷第3頁至第9頁、偵第4481號卷第21頁至第23頁） 4 丑○○ 詐欺集團成員於108年4月8日下午4時30分許，撥打電話佯為飯店人員向丑○○謊稱：因工作人員資料輸入錯誤，若要取消交易需至ATM操作云云，丑○○因而陷於錯誤，依該人之指示匯款。 108年4月8日下午5時25分許，以網路轉帳之方式，分別轉帳4萬9,989元共2次。  丁○○所有之第一銀行帳 戶 (000-00000000000) 遭本案詐欺集團不詳車手提領。  庚○○犯三人以上共同詐欺取財罪，處有期徒刑壹年壹月。 ⒈告訴人丑○○警詢之指訴（警854號卷第99頁至第103頁） ⒉內政部警政署反詐騙諮詢專線紀錄表、受理詐騙帳戶通報警示簡便格式表、金融機構聯防機制通報單（警854號卷第97頁、第105頁、第107頁）　 ⒊轉帳交易明細擷圖2張（警854號卷第109頁至第111頁） ⒋被告庚○○警詢、偵訊之自白（警854號卷第3頁至第9頁、偵第4481號卷第21頁至第23頁） 

附表四：被告7人之犯罪所得(金額：新臺幣)
編號 被告 本案犯行  犯罪所得計算 1 Ｒ○○ 附表一編號1至12、14至26、30至36 (3萬元+3萬元+9萬9,000+6萬6,985元+25萬元+13萬元+2萬2,123元+4萬8,989元+13萬5,952元+1萬6,000元+4萬6,000元+3萬4,024元+3萬元+12萬元+11萬4,997元+1萬元+1萬元+4萬6,000元+1萬元+3萬元+1萬元+1萬4,900元+1萬7,018元+6萬2,982元+2萬9,912元+4萬7,112元+2萬9,888元+3萬9,989元+12萬8,876元+8,123元+14萬8,855元+2萬8,000元)*1%=1萬8,457元 2 玄○○ 附表一編號9至12、14、19至35 (13萬5,952元+1萬6,000元+4萬6,000元+3萬4,024元+3萬元+4萬6,000元+1萬元+3萬元+1萬元+1萬4,900元+1萬7,018元+6萬2,982元+2萬9,912元+2萬9,985元+10萬9,030元+2萬9,985元+4萬7,112元+2萬9,888元+3萬9,989元+12萬8,876元+8,123元+14萬8,855元)*1%=1萬546元 3 庚○○ 附表一編號5、9、12、24至36、附表二編號1、附表三編號1至4 (25萬元+13萬5,952元+3萬4,024元+1萬7,018元+6萬2,982元+2萬9,912元+2萬9,985元+10萬9,030元+2萬9,985元+4萬7,112元+2萬9,888元+3萬9,989元+12萬8,876元+8,123元+14萬8,855元+2萬8,000元)*1%+1,000元=1萬2,297元 4 張竣綸 附表一編號15至18 (12萬元+11萬5,097元+1萬元+1萬元)*2%=5,101元 5 巳○○ 附表一編號10 1萬6,000元*2%=320元 6 癸○○ 附表一編號12、14、15、17、18 (3萬4,024元+3萬元+12萬元+1萬元+1萬元)*2%=4,080元 7 午○○ 附表一編號10、11、19至23 2,000元